臺灣高等法院刑事判決　　　　　　　　95年度上重訴字第85號
上　訴　人　臺灣臺北地方法院檢察署檢察官
被　　　告　丁○○
選任辯護人　余盈鋒律師
選任辯護人　吳旭洲律師
選任辯護人　吳宗輝律師
被　　　告　丙○○
　　　　　　　　　　　之2
上列上訴人因被告違反商業會計法等案件，不服臺灣臺北地方法
院94年度重訴字第27號，中華民國95年9月8日第一審判決（起訴
案號：臺灣臺北地方法院檢察署91年度偵字第25361 號），提起
上訴，本院判決如下：
    主  文
上訴駁回。
    理  由
壹、公訴意旨略以：
 一.被告丁○○被訴行使偽造私文書及業務侵占部分：
    被告丁○○於九十年八月間至九十一年六月間擔任臺澳旅行
    社之監察人，台澳旅行社核算90年度應給付雄獅旅行社股份
    有限公司（下稱雄師旅行社）銷售佣金為1,005 萬13元，雄
    獅旅行社先於90年10月30日及同年10月31日開立總金額 800
    萬元之統一發票四紙向臺澳旅行社請領90年7 月至10月之佣
    金，張寅生（於九十年八月間至九十一年六月間擔任臺澳旅
    行社之財務經理）依內部會計作業填製費用報支單800 萬元
    ，經被告丁○○核決後，由會計人員於同年12月18日開立台
    澳旅行社設於華僑銀行儲蓄部第33168 號支票存款帳戶，票
    號AA0000000號、面額800萬元及受款人為雄師旅行社之禁止
    背書轉讓支票一紙交付與雄獅旅行社。
    詎被告丁○○基於意圖為自己不法之所有，指示不知情之張
    寅生將支票上「禁止背書轉讓」字樣加以塗銷後，未經吳福
    龍及雄獅旅行社同意，竟加蓋吳福龍私章，並由張寅生指示
    不知情之出納或會計於支票背面偽蓋「雄獅旅行社」橫式橡
    皮章充作支票背書，致生損害於吳福龍及雄獅旅行社，再由
    張寅生於同日將該支票存入丁○○設於第一銀行民生分行
    00000000000 號帳戶而行使之，由丁○○負責轉交雄獅旅行
    社；被告丁○○乃利用轉交之機會，將該筆款項予以侵占入
    己，未將該款項轉交雄師旅行社。
    因認被告丁○○所為係犯刑法第216條行使第210條偽造私文
    書罪及刑法第336條第2項之業務侵占罪嫌；所犯上開二罪間
    ，有方法結果之牽連關係，為牽連犯，請依刑法第55條之規
    定，從一重處斷。
 二.被告丙○○被訴共犯商業會計法填製不實會計憑證及刑法詐
    欺得利部分：
    被告丙○○係安侯建業會計師事務所會計師，受臺澳旅行社
    委託查核簽證該公司財務報表，詎被告丙○○竟與吳福龍、
    丁○○、張寅生、乙○○、黃坤東等人（除被告丙○○外，
    餘皆判罪確定）為誘騙華僑銀行出具一億元額度之履約保證
    函，乃由吳福龍及丁○○商議，於徵詢被告丙○○之意見後
    ，丙○○建議吳福龍稱，因臺澳旅行社開予華夏等旅行社之
    支票，發票日均早於華夏等旅行社所開予臺澳旅行社之支票
    ，為免產生資金借貸之爭議，應向華夏、伯爵、中航、北航
    等四家旅行社收取利息差額，並以「利息收入」科目登帳，
    資為掩飾上開不實交易云云。
    吳福龍接受建議後，將之轉知乙○○、黃坤東，並徵得渠等
    之同意與配合，而由吳福龍指示財務經理張寅生照辦，吳福
    龍、丁○○、張寅生、乙○○、黃坤東等人即共同基於意圖
    為自己或他人不法所有及虛偽填製會計憑證之概括犯意聯絡
    ，連續自九十年八月起至九十一年六月底止，以「互購機票
    」之不實交易模式操作，由臺澳旅行社作帳出售澳門航空機
    票與華夏旅行社、北航旅行社、中航旅行社、伯爵旅行社後
    ，收取上開旅行社所開立之購票支票，由臺澳旅行社財務部
    交付上開支票及「國際航空機票購票證明單」等虛偽交易憑
    證與華僑銀行，充作係實質交易而取得之客票，持向華僑銀
    行申請授信放款；嗣後臺澳旅行社復向華夏旅行社、北航旅
    行社、中航旅行社、伯爵旅行社買回上開澳門航空之機票並
    開立等額支票與前開旅行社等，以此虛偽交易方式虛增營業
    額，製造交易活絡之假象。丙○○明知有上開之情，然於查
    核臺澳旅行社之90年度財務報告時，故意不予更正，亦未補
    充或揭露說明上開交易行為，致華僑銀行陷於錯誤，而同意
    為臺澳旅行社出具保證函承擔履約責任（吳福龍、丁○○、
    張寅生、乙○○、黃坤東等人因而判罪確定）。
    因認被告丙○○就此部分與丁○○、張寅生、乙○○、黃坤
    東、吳福龍亦有共犯商業會計法第七十一條第一款填製不實
    會計憑證及刑法第三百三十九條第二項之詐欺得利罪嫌。
貳、按犯罪事實應依證據認定之，無證據不得認定犯罪事實，又
    不能證明被告犯罪者，應諭知無罪之判決，刑事訴訟法第一
    百五十四條第二項及第三百零一條第一項分別定有明文。次
    按認定犯罪事實所憑之證據，雖不以直接證據為限，間接證
    據亦包括在內；然而無論直接或間接證據，其為訴訟上之證
    明，須於通常一般之人均不致有所懷疑，而得確信其為真實
    之程度者，始得據為有罪之認定，倘其證明尚未達到此一程
    度，而有合理之懷疑存在時，事實審法院復已就其心證上理
    由予以闡述，敘明其如何無從為有罪之確信，因而為無罪之
    判決，尚不得任意指為違法，最高法院則著有七十六年臺上
    字第四九八六號判例要旨可參。
參、公訴人認被告丁○○、被告丙○○涉犯上開罪嫌，無非係以
    下述證據，資為依據：
 一.被告丁○○部分，係以吳福龍、丁○○、張寅生於調查局接
    受詢問及偵查中之陳述、證人甲○○、陳時薇證言、臺澳旅
    行社支付佣金與華夏旅行社、伯爵旅行社、華人旅行社、雄
    獅旅行社之相關費用報支（預支）單、華僑銀行匯款委託書
    、取款憑條、發票、系爭支票、系爭支票票款存入系爭一銀
    帳戶存款憑條、雄獅旅行社委任正風會計獅事務所與安侯建
    業會計師事務所間函證往來資料、雄獅旅行社存證信函，資
    為論據。
 二.被告丙○○部分，係以被告吳福龍、張寅生、丙○○於調查
    局接受詢問及偵查中之陳述、證人甲○○、葉春枝、周雪琴
    、陳惠治證言、華僑銀行授信同意函、互購機票明細、臺澳
    旅行社九十年度應收票據明細、九十一年度應付票據明細，
    資為論據。
肆、訊據被告丁○○矢口否認有上開偽造私文書罪及業務侵占犯
    行，被告丙○○矢口否認有上開共犯商業會計法第七十一條
    第一款填製不實會計憑證及刑法第三百三十九條第二項之詐
    欺得利犯行。
 一.被告丁○○部分：
    被告丁○○辯稱，臺澳旅行社之所有股東在八十五年間即有
    決議，將公司盈餘以佣金支出方式轉撥出來，亦即Ｎ帳（即
    隱藏帳目）戴帽子要分給股東的錢作成臺澳旅行社Ａ帳之佣
    金支出，臺澳旅行社並無交付佣金與雄獅旅行社之義務及約
    定。九十年七月間經股東決議，由伊開立系爭一銀帳戶供Ｎ
    帳存入匯款使用，相關印章、存摺均由臺澳旅行社之會計部
    門保管，而吳福龍率領之新團隊於九十年六、七月間接了臺
    澳旅行社後，就將九十年營業額抓了百分之二十或二十二之
    數字作為Ｎ帳，由華夏旅行社、北航旅行社、雄獅旅行社各
    開八百萬元之發票及伯爵旅行社開了一些發票作為憑證，伊
    詢問過吳福龍後即代理簽了雄獅旅行社部分之費用報支（預
    支）單以開出相關支票，但因伊要求吳福龍一定要甲○○簽
    名才能存入系爭一銀帳戶，所以就把之前簽的費用報支（預
    支）單抽出，重打一張，由吳福龍、張寅生、林正杰與甲○○在臺北聯誼會碰面後交由甲○○親簽等語。
 二.被告丙○○部分：
    被告丙○○辯稱，伊於九十年六月底受委任為臺澳旅行社進
    行專案查核，並於九十年十月底間受任為臺澳旅行社進行期
    中查核即財務簽證，九十一年過年後則受任為臺澳旅行社作
    稅務簽證。於九十年七、八月間專案查核告一段落時，曾與
    臺澳旅行社之吳福龍、張寅生、朱錦增、周雪琴開會說明專
    案查核之結果及經過，會中吳福龍突然就空白機票交易行為
    諮詢伊之意見，伊即表示空白機票作為代收代付為創新的想
    法，必須要確定為有價值的交易標的及每張價格，且必須作
    實際機票交付及紀錄空白機票之號碼。後來在九十年十月底
    作期中現場查核時，查帳人員發現傳票上附有代收代付憑證
    ，金額均為好幾百萬整數之數字且十分密集，伊即與張寅生
    討論，張寅生表示伊之建議無法操作，伊即要求與張寅生、
    吳福龍另行討論，且伊係於當時才知道臺澳旅行社就空白機
    票之交易並未實際交付，卻又有與其他旅行社互相開立交易
    空白機票之支票而均兌現之資金往來情形，基於專業立場及
    所得稅法查核準則之規定，伊認為這個行為是屬於借貸，而
    因互開同額支票間，臺澳旅行社之支票先到期，其他旅行社
    到期比較晚，會有時間差，伊才表示需按照時間差設算利息
    ，而稅務機關每年會公告可以接受利息支出之最高民間利率
    ，伊記得當時之公告為百分之十八，伊有將利率提出讓臺澳
    旅行社自己考慮，後來吳福龍決定百分之十即詢問是否可接
    受，伊並無參與填製如附表一至四所示不實國際線航空機票
    購票證明單、費用報支（預支）單、旅行業代收轉付收據會
    計憑證之行為或犯意聯絡等語。
伍、經查：
 一.被告丁○○部分：
    證人甲○○於原審審理中證稱：伊於八十一年間至九十、九
    十一年間擔任雄獅旅行社之負責人，後來則改由伊配偶擔任
    雄獅旅行社之負責人，但對外之廣告還是寫伊為負責人，雄
    獅旅行社為伊實際經營之公司。而雄獅旅行社可向臺澳旅行
    社請求佣金之數額係由臺澳旅行社所計算，伊並不清楚如何
    計算。而於八十五年起，臺澳旅行社的股東就有談過、決議
    及實行每張機票加二百或三百元戴帽子的錢，由各股東經營
    的旅行社含華夏旅行社、北航旅行社、中航旅行社、雄獅旅
    行社開立發票以佣金名義向臺澳旅行社請款，再將核撥之款
    項均分給臺澳旅行社之股東，伊擔任負責人期間，戴帽子的
    錢均是由陳時薇所執行，算法要問陳時薇等語（見原審卷二
    第一六五頁至第一七頁）；
    證人陳時薇於原審審理中到庭結證稱：伊於八十四年十月三
    日起至九十年八月二十九日任職在臺澳旅行社，一開始是作
    財務經理，九十年一月一日起升為副總經理。臺澳旅行社在
    伊任職期間，有以支票張數計算團體佣金之情況，是以雄獅
    旅行社、華夏旅行社、北航旅行社的結算報表張數按合約計
    算，在臺澳旅行社之帳目是收到華夏旅行社、雄獅旅行社及
    北航旅行社的發票，只有三份，款項是一開始先拿給這三家
    旅行社，老闆甲○○會叫伊去把全部的錢收回，再按照臺澳
    旅行社股東內部約定分成六份支付，華夏旅行社、北航旅行
    社、雄獅旅行社之發票數字與拿到之款項數字不合是他們自
    己的事，但就臺澳旅行社而言，拿出去的錢與拿進來的發票
    數字相同等語（見原審卷三第三五頁至第四二頁）；
    證人張寅生於原審審理中到庭結證稱：雄獅旅行社甲○○擔
    任臺澳旅行社負責人期間，會按旅行社之機票交易量製作詳
    細的表，再根據總額請四家旅行社開發票核銷，由陳時薇將
    臺澳旅行社核撥的款項提領現金再重新分配，分配的金額與
    前述開立發票之數字並不相同。吳福龍接任臺澳旅行社董事
    長後，無法理解之前之計算方式，其他股東也認為原來的計
    算方式不對，應重新分配，吳福龍與其他股東即決議採用歷
    年支付數字與澳門航空給的佣金比例取百分之二十以計算核
    撥之款項，再由四家旅行社各開八百萬元之發票以核銷並核
    撥款項至丁○○為了公司資金運用而開立之系爭一銀帳戶，
    款項再由股東去分配，伊記得後來八百萬元之費用報支（預
    支）單還有拿去給甲○○簽名，而公司原就保留華夏旅行社
    、北航旅行社、中航旅行社、雄獅旅行社之條戳章，所以即
    直接在系爭支票背面蓋印上開條戳章背書後存入系爭一銀帳
    戶，本案開給雄獅旅行社之八百萬元支票在記帳上之科目雖
    然是佣金，但是否為佣金還有待商榷等語（見原審卷三第六
    七頁背面至第七四頁）；
    證人乙○○於原審審理中到庭結證稱：對於臺澳旅行社於九
    十年間支付北航旅行社八百萬元之佣金依據及計算基礎均不
    知情，並無主動請求臺澳旅行社付款。當初佣金的部分，從
    甲○○擔任董事長時，帳面就是分給各股東經營而與臺澳旅
    行社有往來的旅行社，但帳面的錢是臺澳旅行社帳面在做，
    實際上各股東拿到的並不是這個金額，怎麼分配、計算均是
    由經營者在處理，一開始是甲○○，後來是吳福龍，當時臺
    澳旅行社董事間有提到雄獅旅行社分到的的錢應該獨立出來
    ，等甲○○與臺澳旅行社之訴訟解決後再處理，而雄獅旅行
    社該分得之佣金應非八百萬元，實際金額與發票上之金額並
    不相同，但除甲○○以外之股東都決議要將系爭支票之款項
    存入丁○○一銀帳戶等待處理等語（見原審卷二第一九三頁
    背面、第一九四頁）；
    並參諸臺澳旅行社九十年度財務報表及相關傳票（即臺灣臺
    北地方法院檢察署贓物庫九十一年度藍保管字第二五一六號
    第一三項證物，見調查局二之二卷第四三頁至第四六頁），
    臺澳旅行社之實際股東為中航旅行社、乙○○、甲○○、黃
    婷、吳福龍、朱錦增及丁○○，而未包含雄獅旅行社，可知
    本案九十年間臺澳旅行社以給付佣金名義出帳三千二百萬元
    （含雄獅旅行社八百萬元部分）之款項，係因臺澳旅行社全
    體股東決議由其中幾位股東經營之旅行社提出款項總額之發
    票以佣金方式出帳後，再由經營者將全數以佣金出帳之款項
    存入系爭一銀帳戶，依全體股東決議之分配金額發與如上所
    述之臺澳旅行社各股東，雄獅旅行社並無請求給付上開款項
    之法律上依據，就證人甲○○所得分配之部分，則係經除證
    人甲○○以外之臺澳旅行社股東決議待證人甲○○與臺澳旅
    行社之訴訟解決後再處理而未給付，且此種以部分股東經營
    之旅行社提出發票再以佣金方式出帳後將款項統一分配各股
    東之方式，亦為實際經營雄獅旅行社之證人甲○○於八十五
    年起至九十年間經營之臺澳旅行社運作模式，是系爭支票款
    項存入被告丁○○系爭一銀帳戶而未交付雄獅旅行社或不將
    證人甲○○所得分配之款項交付證人甲○○，係基於臺澳旅
    行社股東間之決議，並非被告丁○○有何易持有為所有之不
    法意圖，且上開以部分股東經營之旅行社提出發票再以佣金
    方式出帳後將款項統一分配各股東之方式，既為臺澳旅行社
    含實際經營雄獅旅行社之證人甲○○所同意而執行，就系爭
    支票背面蓋印雄獅旅行社條戳章以存入系爭一銀帳戶之行為
    ，即應認業已取得雄獅旅行社之授權，尚難認被告丁○○有
    何行使偽造私文書之情形。
 二.被告丙○○被訴共同詐欺得利及填製不實會計憑證部分：
    證人蔡文惠於原審審理中到庭結證稱：伊任職在安侯建業會
    計師事務所，因臺澳旅行社之案件而認識丙○○，丙○○委
    託伊之直屬會計師要伊的團隊來作臺澳旅行社的案子，伊即
    於九十年七月十九日起至同年八月十三日止作臺澳旅行社的
    專案查核，後來在九十年八月中旬某晚有跟臺澳旅行社的人
    作專案查核部分之結論報告，當時有吳福龍、吳旭州律師、
    周雪琴、張寅生、丁○○、朱錦增、一位臺澳旅行社之會計
    小姐，伊、丙○○及會計師事務所的陳先生在場，報告中先
    討論專案查核之結果，突然吳福龍提出空白機票的事來詢問
    丙○○，丙○○談了很多點，伊並無法完全記得，但可以確
    定丙○○有提到機票要確實交付，且單據上需記載機票號碼
    ，且丙○○也有詢問空白機票如何計價，臺澳旅行社的人不
    知用何方式計算為每張空白機票一萬元，就空白機票的討論
    大約花了二十分鐘。另外依據查核準則之規定，財政部每年
    會公告非金融業之往來利息，民間借貸只要在該範圍內，稅
    務機關就會接受等語（見原審卷三第一一六頁至第一一八頁
    ）；
    證人張寅生於原審審理中亦到庭結證稱：就空白機票之處理
    ，有先徵詢丙○○之意見，當時伊有在場，伊記得丙○○講
    了很多條件，包含機票要實際交割、要作相關紀錄及很多條
    件之達成才能這樣處理，伊之後即未再請教丙○○相關未交
    割機票之問題，而因為公司作空白機票之財務收支並未實際
    交割機票，丙○○後來在專案查核後之期中查帳發現有詢問
    伊，機票有無實際交付，伊即告知並未實際交付，接著在年
    度查核時丙○○即表示這樣的往來只能認為是借貸，所以要
    求設算利息等語（見原審卷三第七三頁至第七五頁）。核以
    上證言，與被告丙○○上開所辯均相符；而吳福龍於調查局
    接受詢問時固陳述：因華僑銀行改變授信條件，為維持臺澳
    旅行社正常營運，所以只能以互購機票之方式來配合銀行授
    信條件，伊在未使用互購機票交易方式前，曾向丙○○會計
    師提及相關作法。因為大部分款項均係先由臺澳旅行社開票
    出帳給華夏旅行社、北航旅行社、中航旅行社、伯爵旅行社
    ，可能造成利益輸送或有損臺澳旅行社利益，所以丙○○建
    議要設算利息作為利息收入云云（分見調查局二之一卷第七
    ○頁背面、第一一五頁），然吳福龍於偵查中接受檢察事務
    官詢問時則稱：「（問：互購機票為何要支付利息？何人決
    定？）答：當時是我跟監察人丁○○一起討論，‧‧‧。（
    問：當時會計師有無提供意見？）答：沒有，是我們決定後
    ，在查帳時才告訴他我們的經營方法等語（見臺灣臺北地方
    法院檢察署九十一年度偵字第二五三六一號卷第二五一頁、
    第二五二頁），亦與被告丙○○所述其未參與臺澳旅行社與
    華夏旅行社、北航旅行社、中航旅行社、伯爵旅行社間如附
    表一至四所示互購機票互開支票、憑證之交易模式之決策之
    辯解相符，故難認與被告丁○○、張寅生、吳福龍、黃坤東
    、乙○○間並無犯意聯絡及行為分擔。
    至於被告丙○○於本案互購機票互開支票交易模式執行前，
    曾應被告吳福龍之諮詢而回答其認為互購機票交易模式需完
    成之條件為交付機票及在相關憑證上記載機票號碼，且於事
    後發現本案互購機票互開支票交易模式之執行與其所說條件
    不合時，將上開交易模式認定為借貸而要求設算利息以免引
    起爭議，核係被告丙○○本於會計師專業，提供避免爭議之
    措施而已，尚難認被告丙○○有何參與填製如附表一至四所
    示不實會計憑證或詐欺華僑銀行獲取出具履約保證函不法利
    益之犯意聯絡或行為分擔。
    又，檢察官所提出之其他證據，證人甲○○於原審審理中證
    稱：本案相關互購機票互開支票經營時，伊已經離開臺澳旅
    行社，伊只是按照調查局提供之資料說明意見，伊不清楚丙○○會計師是否知道互購機票假交易之事，伊與丙○○會計
    師並無業務往來。而伊是在事後對帳過程中，有跟丙○○溝
    通，也發過電子郵件詢問，伊由丙○○之回答才判斷丙○○
    知情等語（見原審卷二第一六五頁背面、第一六六頁背面）
    ，證人甲○○並未親眼見聞本件互購機票互開支票交易模式
    決策及執行之過程，僅係由書面資料及事後被告丙○○與其
    之往來而推論被告丙○○有參與並知情，證人周雪琴於本院
    審理中則證稱：會計師有教作帳之方式，但有無建議要交付
    機票，伊不記得，而伊認為互購機票互開支票交易模式怪怪
    的，是指交易行為奇怪，並非指會計交易情況，而相關購票
    憑證並非丙○○指示伊製作，是吳福龍講的等語（見原審卷
    三第一四九頁至第一五四頁）；另證人葉春枝、陳惠治於原
    審審理中結證所言（分見原審卷二第一九六頁至第二○一頁
    、原審卷三第四二頁至第四七頁），更均未曾提及被告丙○○有參與上開互購機票互開支票交易模式之行為或決策，檢
    察官所提出其他物證，則僅中性記載相關支票、金錢之流程
    程，並無法證明決意製作人是否包含被告丙○○或被告丙○○有參與製作之行為，益見檢察官所提其他證據，不足以證
    明被告丙○○有何參與本案互購機票互開支票交易模式之決
    策或執行。
陸、綜上所述，被告丁○○、丙○○被訴此部份犯罪，均不能確
    切證明。原審就此部分諭知被告丙○○無罪之判決，被告丁○○因裁判上一罪業經判決有罪（違反商業會計法部分）故
    不另為無罪之諭知，均無違誤。
柒、公訴人上訴意旨以：
 一.關於被告丁○○部分，被告丁○○於偵查中供稱：（帳上應
    給雄獅旅行社的佣金800 萬元，是否以佣金支出科目記入90
    年度之帳冊？）是；（會計師丙○○是否知悉雄獅旅行社實
    際上並未收到800 萬元之佣金？）丙○○應該知道佣金支出
    實際上應該沒有給旅行社，而是應該給股東的股利以作為避
    稅之用；（所以雄獅、北航、華夏等旅行社的佣金支出，實
    際上各旅行社均未收到，而是給公司的股利？）是的等語，
    故堪認本件800 萬元佣金實際上並非用以支付雄獅旅行社之
    佣金，而係分配予臺澳旅行社各股東之股利；惟徵諸卷附臺
    澳旅行社費用報支（預支）單，關於系爭800 萬元之費用內
    容卻記載為「雄獅旅行社團佣」（詳參本署91年度偵字第
    25361 號卷第71頁），此即顯與該款項實際用途不符。又被
    告丁○○身為臺澳旅行社之監察人，明知上開800 萬元款項
    係用以支付臺澳旅行社股東股利，竟仍於審核臺澳旅行社上
    開登載不實之費用報支（預支）單時，仍予批示核可，被告
    丁○○此行為顯已涉犯商業會計法第71條第1 款填載不實會
    計憑證罪嫌。
    依刑事訴訟法第267 條之規定，檢察官就犯罪事實一部起訴
    者，其效力及於全部，被告丁○○填載系爭800 萬元不實費
    用報支（預支）單之犯行，與本件檢察官起訴被告丁○○填
    具如附表1至4所示之不實國際線航空機票購買證明單之部分
    ，有連續犯之裁判上一罪之關係，然原審卻未就被告丁○○
    填具系爭800 萬元不實費用報支（預支）單之犯行一併加以
    審理，此部分適用法律顯有違誤。
 二.關於被告丙○○部分，同案被告即臺澳旅行社股份有限公司
    （下稱臺澳旅行社）負責人吳福龍於偵查中供稱：（互購機
    票為何要支付利息？何人決定？）當時我是跟監察人丁○○
    一起討論，當時我想說我們台澳買賣要有利潤差，才是實質
    上之交易... 所以一定要保留利潤，所以有一個月百分之一
    的比例乘以交易額；（這是屬於交易或是借貸？）是交易等
    語，從而臺澳旅行社負責人業已明確表示本件臺澳旅行社與
    華夏旅行社股份有限公司（下稱華夏旅行社）等互開等額支
    票、互購機票等行為，並非資金借貸甚明。再者，被告丙○○自承知悉臺澳旅行社就空白機票之交易並未實際交付機票
    ，卻又有與其他旅行社就支付空白機票之支票均兌現之資金
    往來情形，而依據被告丙○○所提供之工作底稿，被告丙○○亦瞭解臺澳旅行社須提供應收票據作為華僑銀行提供臺澳
    旅行社履約保證之擔保；綜上情節可證，被告丙○○明知臺
    澳旅行社及華夏旅行社等公司間之交易實際上既非機票買賣
    ，亦非借貸，竟與被告吳福龍、張寅生共同基於填載不實會
    計憑證之犯意聯絡，教導吳福龍、張寅生以互開支票之時間
    差設算利息，將非真實借貸關係之利息收入認列於臺澳旅行
    社之會計帳冊，被告丙○○此舉顯係意圖掩飾前開不實交易
    ，否則，若果如被告丙○○所言本件互開支票之行為係借貸
    ，則為何數額高達新臺幣（下同）數百萬元之金錢借貸均無
    相關借據或憑證？為何借貸款項交付後始行設算利息？為何
    由臺澳公司單方自行決定借款利率？原審未予詳查，不僅未
    認定被告丙○○、吳福龍、張寅生就本件互開支票之交易虛
    列利息收入，亦涉嫌填載不實會計憑證，反而採信被告丙○○所謂互開支票係借貸關係之辯解，原審認事用法，實有未
    洽。
捌、惟查：
 一.關於被告丁○○部分，被告丁○○填載不實會計憑證之行為
    ，業經原審判罪，被告丁○○上訴後撤回上訴，公訴人上訴
    書僅對於被告丁○○被訴侵占、偽造私文書部分提起上訴，
    故被告丁○○填載不實會計憑證部分已判決確定。上訴意旨
    所指填載不實800 萬元會計憑證，與已判決確定部分，應屬
    同一案件，即具備刑事訴訟法第302條第1款之免訴事由；而
    揆之該確定判決，被告丁○○填載不實會計憑證之行為，既
    係與吳福龍、張寅生、乙○○、黃坤東等人互有犯意聯絡及
    行為分擔，為共同正犯，則使用吳福龍、張寅生、乙○○、
    黃坤東等人名義，即不生冒用情形，自無偽造私文書可言；
    又本件佣金800 萬元并查無證據足以證明被告丁○○侵占入
    己，況該佣金歸根究底，實係臺澳旅行社商業策略下之產物
    ，眾目睽睽之下，臺澳旅行社被告丁○○僅監察人身分，並
    非直接經手，豈有侵占入己之可能？從而，被告丁○○被訴
    侵占、偽造私文書罪嫌，均屬不足證明。然公訴人既認被告
    丁○○被訴侵占、偽造私文書與以判罪部分之填載不實會計
    憑證具有裁判上一罪關係，故毋庸另為無罪之諭知；而上訴
    意旨所指填載不實800 萬元會計憑證，既與已判決確定部分
    ，應屬同一案件，即具備刑事訴訟法第302條第1款之免訴事
    由，故毋庸另為免訴之諭知。
 二.關於被告丙○○部分，查臺澳旅行社與華夏旅行社等互開等
    額支票、互購機票之行為，係屬商業策略行為，本非身為會
    計師之被告丙○○所得置啄，從事此商業策略之被告丁○○
    、吳福龍、張寅生、乙○○、黃坤東等人觸犯商業會計法填
    載不實會計憑證遭判決確定，已如前述。縱臺澳旅行社負責
    人吳福龍曾就此諮詢被告丙○○會計專業之意見，被告丙○○告知：「空白機票有一定價值、可作為買責之標的」，以
    及於財務報表期中查核時發現臺澳旅行社與華夏旅行社等相
    互之間有對開支票情形，因而告知：「應依法設算利息收入
    」等情，核係本於會計專業之立場，表明意見而已，被告丙○○從中并無利得，亦無證據證明被告丙○○有參與此項商
    業策略之決定或實施行為，故不能遽認被告丙○○有共犯商
    業會計法填載不實會計憑證之罪。
三. 綜上，公訴人之上訴，為無理由，應予駁回。
據上論斷，應依刑事訴訟法第368條，判決如主文。
本案經檢察官吳慧蘭到庭執行職務。
中　　華　　民　　國　　96　　年　　7 　　月　　31　　日
                　刑事第五庭　審判長法　官　吳　敦
                                　　法　官　張傳栗
                                　　法　官　陳祐治
以上正本證明與原本無異。
檢察官如不服本判決，應於收受送達後十日內向本院提出上訴書
狀，其未敘述上訴之理由者並得於提起上訴後十日內向本院補提
理由書（均須按他造當事人之人數附繕本）。
                                　　書記官　蔡慧娟
中　　華　　民　　國　　96　　年　　7 　　月　　31　　日
附表1
（臺澳旅行社與華夏旅行社互開支票、臺澳旅行社開立國際線航
  空機票購票證明單、費用報支（預支）單及華夏旅行社開立旅
  行業代收轉付收據之情形）
（單位：新臺幣）
（引用資料來源A 為華僑銀行復興分行94年10月24日函覆資料，
  以「A-1」 表示函覆資料第1 頁，以下類推）
┌─┬───────────────┬─────────────────┐
│編│臺澳旅行社                    │華夏旅行社                        │
│號│                              │                                  │
├─┼───────────────┼─────────────────┤
│1 │開立編號為NX082767號、內容為│開立到期日90年8 月17日、支票號碼│
│  │  機票款、金額為250 萬元之國際│  為QG0000000 號、票面金額為250 萬│
│  │  線航空機票購票證明單（見A-16│  元之支票（見A-15）。            │
│  │  ）。                        │                                  │
│  │開立金額為250 萬元之支票及費│旅行業代收轉付收據。            │
│  │  用報支（預支）單。          │                                  │
├─┼───────────────┼─────────────────┤
│2 │開立編號為NX082767號、內容為│開立到期日90年8 月22日、支票號碼│
│  │  機票款、金額為250 萬元之國際│  為QG0000000 號、票面金額為250 萬│
│  │  線航空機票購票證明單（見A-16│  元之支票（見A-15）。            │
│  │  ）。                        │                                  │
│  │開立金額為250 萬元之支票及費│旅行業代收轉付收據。            │
│  │  用報支（預支）單。          │                                  │
├─┼───────────────┼─────────────────┤
│3 │開立編號為NX082763號、內容為│開立到期日90年8 月27日、支票號碼│
│  │  機票款、金額為250 萬元之國際│  為QG0000000 號、票面金額為250 萬│
│  │  線航空機票購票證明單（見A-18│  元之支票（見A-15）。            │
│  │  ）。                        │                                  │
│  │開立金額為250 萬元之支票及費│旅行業代收轉付收據。            │
│  │  用報支（預支）單。          │                                  │
├─┼───────────────┼─────────────────┤
│4 │開立編號為NX082759號、內容為│開立到期日90年8 月30日、支票號碼│
│  │  機票款、金額為250 萬元之國際│  為QG0000000 號、票面金額為250 萬│
│  │  線航空機票購票證明單（見A-20│  元之支票（見A-15）。            │
│  │  ）。                        │                                  │
│  │開立金額為250 萬元之支票及費│旅行業代收轉付收據。            │
│  │  用報支（預支）單。          │                                  │
└─┴───────────────┴─────────────────┘
附表2
（臺澳旅行社與北航旅行社互開支票、臺澳旅行社開立國際線航
  空機票購票證明單、費用報支（預支）單及北航旅行社開立旅
  行業代收轉付收據之情形）
（單位：新臺幣）
（引用資料來源A 為華僑銀行復興分行94年10月24日函覆資料，
  以「A-1」表示函覆資料第1頁，以下類推）（引用資料來源 B
  為91年度藍保管字第2516號內臺澳旅行社91年1月至6月之轉帳
  傳票，以「B-一-1」表示一月轉帳傳票第1頁，以「B-三-1 」
  表示三月轉帳傳票第1頁，以下類推）
┌─┬───────────────┬─────────────────┐
│編│臺澳旅行社                    │北航旅行社                        │
│號│                              │                                  │
├─┼───────────────┼─────────────────┤
│1 │開立編號為NX082766號、內容為│開立到期日90年8 月17日、支票號碼│
│  │  機票款、金額為250 萬元之國際│  為PQ0000000 號、票面金額為250 萬│
│  │  線航空機票購票證明單（見A-17│  元之支票（見A-15）。            │
│  │  ）。                        │                                  │
│  │開立金額為250 萬元之支票及費│旅行業代收轉付收據。            │
│  │  用報支（預支）單。          │                                  │
├─┼───────────────┼─────────────────┤
│2 │開立編號為NX082762號、內容為│開立到期日90年8 月22日、支票號碼│
│  │  機票款、金額為250 萬元之國際│  為PQ0000000 號、票面金額為250 萬│
│  │  線航空機票購票證明單（見A-19│  元之支票（見A-15）。            │
│  │  ）。                        │                                  │
│  │開立金額為250 萬元之支票及費│旅行業代收轉付收據。            │
│  │  用報支（預支）單。          │                                  │
├─┼───────────────┼─────────────────┤
│3 │開立編號為NX082758號、內容為│開立到期日90年8 月27日、支票號碼│
│  │  機票款、金額為250 萬元之國際│  為PQ0000000 號、票面金額為250 萬│
│  │  線航空機票購票證明單（見A-21│  元之支票（見A-15）。            │
│  │  ）。                        │                                  │
│  │開立金額為250 萬元之支票及費│旅行業代收轉付收據。            │
│  │  用報支（預支）單。          │                                  │
├─┼───────────────┼─────────────────┤
│4 │開立編號為NX082754號、內容為│開立到期日90年8 月30日、支票號碼│
│  │  機票款、金額為250 萬元之國際│  為PQ0000000 號、票面金額為250 萬│
│  │  線航空機票購票證明單（見A-23│  元之支票（見A-15）。            │
│  │  ）。                        │                                  │
│  │開立金額為250 萬元之支票及費│旅行業代收轉付收據。            │
│  │  用報支（預支）單。          │                                  │
├─┼───────────────┼─────────────────┤
│5 │開立編號為NX082782號、內容為│開立到期日90年9 月14日、支票號碼│
│  │  機票款、金額為375 萬元之國際│  為0000000 號、票面金額為375 萬元│
│  │  線航空機票購票證明單（見A-34│  之支票（見A-33）。              │
│  │  ）。                        │                                  │
│  │開立金額為375 萬元之支票及費│旅行業代收轉付收據。            │
│  │  用報支（預支）單。          │                                  │
├─┼───────────────┼─────────────────┤
│6 │開立編號為NX082778號、內容為│開立到期日90年9 月19日、支票號碼│
│  │  機票款、金額為375 萬元之國際│  為0000000 號、票面金額為375 萬元│
│  │  線航空機票購票證明單（見A-35│  之支票（見A-33）。              │
│  │  ）。                        │                                  │
│  │開立金額為375 萬元之支票及費│旅行業代收轉付收據。            │
│  │  用報支（預支）單。          │                                  │
├─┼───────────────┼─────────────────┤
│7 │開立編號為NX082774號、內容為│開立到期日90年9 月24日、支票號碼│
│  │  機票款、金額為375 萬元之國際│  為0000000 號、票面金額為375 萬元│
│  │  線航空機票購票證明單（見A-36│  之支票（見A-33）。              │
│  │  ）。                        │                                  │
│  │開立金額為375 萬元之支票及費│旅行業代收轉付收據。            │
│  │  用報支（預支）單。          │                                  │
├─┼───────────────┼─────────────────┤
│8 │開立編號為NX082770號、內容為│開立到期日90年9 月27日、支票號碼│
│  │  機票款、金額為375 萬元之國際│  為0000000 號、票面金額為375 萬元│
│  │  線航空機票購票證明單（見A-37│  之支票（見A-33）。              │
│  │  ）。                        │                                  │
│  │開立金額為375 萬元之支票及費│旅行業代收轉付收據。            │
│  │  用報支（預支）單。          │                                  │
├─┼───────────────┼─────────────────┤
│9 │開立編號為NX082800號、內容為│開立到期日90年9 月26日、支票號碼│
│  │  機票款、金額為250 萬元之國際│  為0000000 號、票面金額為250 萬元│
│  │  線航空機票購票證明單（見A-42│  之支票（見A-41）。              │
│  │  ）。                        │                                  │
│  │開立金額為250 萬元之支票及費│旅行業代收轉付收據。            │
│  │用報支（預支）單。            │                                  │
├─┼───────────────┼─────────────────┤
│10│開立編號為NX082801號、內容為│開立到期日90年9 月30日、支票號碼│
│  │  機票款、金額為250 萬元之國際│  為0000000 號、票面金額為250 萬元│
│  │  線航空機票購票證明單（見A-44│  之支票（見A-41）。              │
│  │  ）。                        │                                  │
│  │開立金額為250 萬元之支票及費│旅行業代收轉付收據。            │
│  │  用報支（預支）單。          │                                  │
├─┼───────────────┼─────────────────┤
│11│開立編號為NX08283?號、內容為│開立到期日90年10月5 日、支票號碼│
│  │  機票款、金額為250 萬元之國際│  為PQ0000000 號、票面金額為250 萬│
│  │  線航空機票購票證明單（見A-76│  元之支票（見A-75）。            │
│  │  ）。                        │                                  │
│  │開立金額為250 萬元之支票及費│旅行業代收轉付收據。            │
│  │  用報支（預支）單。          │                                  │
├─┼───────────────┼─────────────────┤
│12│開立編號為NX082832號、內容為│開立到期日90年10月10日、支票號碼│
│  │  機票款、金額為250 萬元之國際│  為PQ0000000 號、票面金額為250 萬│
│  │  線航空機票購票證明單（見A-76│  元之支票（見A-75）。            │
│  │  ）。                        │                                  │
│  │開立金額為250 萬元之支票及費│旅行業代收轉付收據。            │
│  │  用報支（預支）單。          │                                  │
├─┼───────────────┼─────────────────┤
│13│開立編號為NX082???號、內容為│開立到期日90年10月15日、支票號碼│
│  │  機票款、金額為250 萬元之國際│  為PQ0000000 號、票面金額為250 萬│
│  │  線航空機票購票證明單（見A-77│  元之支票（見A-75）。            │
│  │  ）。                        │                                  │
│  │開立金額為250 萬元之支票及費│旅行業代收轉付收據。            │
│  │  用報支（預支）單。          │                                  │
├─┼───────────────┼─────────────────┤
│14│開立編號為NX082834號、內容為│開立到期日90年10月20日、支票號碼│
│  │  機票款、金額為250 萬元之國際│  為PQ0000000 號、票面金額為250 萬│
│  │  線航空機票購票證明單（見A-77│  元之支票（見A-75）。            │
│  │  ）。                        │                                  │
│  │開立金額為250 萬元之支票及費│旅行業代收轉付收據。            │
│  │  用報支（預支）單。          │                                  │
├─┼───────────────┼─────────────────┤
│15│開立編號為NX082???號、內容為│開立到期日90年10月24日、支票號碼│
│  │  機票款、金額為250 萬元之國際│  為PQ0000000 號、票面金額為250 萬│
│  │  線航空機票購票證明單（見A-78│  元之支票（見A-75）。            │
│  │  ）。                        │                                  │
│  │開立金額為250 萬元之支票及費│旅行業代收轉付收據。            │
│  │用報支（預支）單。            │                                  │
├─┼───────────────┼─────────────────┤
│16│開立編號為NX082836號、內容為│開立到期日90年10月25日、支票號碼│
│  │  機票款、金額為250 萬元之國際│  為PQ0000000 號、票面金額為250 萬│
│  │  線航空機票購票證明單（見A-78│  元之支票（見A-75）。            │
│  │  ）。                        │                                  │
│  │開立金額為250 萬元之支票及費│旅行業代收轉付收據。            │
│  │  用報支（預支）單。          │                                  │
├─┼───────────────┼─────────────────┤
│17│開立編號為NX082880號、內容為│開立到期日90年11月5 日、支票號碼│
│  │  機票款、金額為250 萬元之國際│  為0000000 號、票面金額為250 萬元│
│  │  線航空機票購票證明單（見A-99│  之支票（見A-92）。              │
│  │  ）。                        │                                  │
│  │開立金額為250 萬元之支票及費│旅行業代收轉付收據。            │
│  │  用報支（預支）單。          │                                  │
├─┼───────────────┼─────────────────┤
│18│開立編號為NX082878號、內容為│開立到期日90年11月10日、支票號碼│
│  │  機票款、金額為250 萬元之國際│  為0000000 號、票面金額為250 萬元│
│  │  線航空機票購票證明單（見A-10│  之支票（見A-92）。              │
│  │  0）。                       │                                  │
│  │開立金額為250 萬元之支票及費│旅行業代收轉付收據。            │
│  │用報支（預支）單。            │                                  │
├─┼───────────────┼─────────────────┤
│19│開立編號為NX082879號、內容為│開立到期日90年11月15日、支票號碼│
│  │  機票款、金額為250 萬元之國際│  為0000000 號、票面金額為250 萬元│
│  │  線航空機票購票證明單（見A-10│  之支票（見A-92）。              │
│  │  0 頁）。                    │                                  │
│  │開立金額為250 萬元之支票及費│旅行業代收轉付收據。            │
│  │  用報支（預支）單。          │                                  │
├─┼───────────────┼─────────────────┤
│20│開立編號為NX082876號、內容為│開立到期日90年11月20日、支票號碼│
│  │  機票款、金額為250 萬元之國際│  為0000000 號、票面金額為250 萬元│
│  │  線航空機票購票證明單（見A-10│  之支票（見A-92）。              │
│  │  1 頁）。                    │                                  │
│  │開立金額為250 萬元之支票及費│旅行業代收轉付收據。            │
│  │  用報支（預支）單。          │                                  │
├─┼───────────────┼─────────────────┤
│21│開立編號為NX082877號、內容為│開立到期日90年11月25日、支票號碼│
│  │  機票款、金額為250 萬元之國際│  為0000000 號、票面金額為250 萬元│
│  │  線航空機票購票證明單（見A-10│  之支票（見A-92）。              │
│  │  1 頁）。                    │                                  │
│  │開立金額為250 萬元之支票及費│旅行業代收轉付收據。            │
│  │  用報支（預支）單。          │                                  │
├─┼───────────────┼─────────────────┤
│22│開立編號為NX082857號、內容為│開立到期日90年12月31日、支票號碼│
│  │  機票款、金額為250 萬元之國際│  為0000000 號、票面金額為250 萬元│
│  │  線航空機票購票證明單（見A-12│  之支票（見A-121）。             │
│  │  2）。                       │                                  │
│  │開立金額為250 萬元之支票及費│旅行業代收轉付收據。            │
│  │  用報支（預支）單。          │                                  │
├─┼───────────────┼─────────────────┤
│23│開立編號為NX082856號、內容為│開立到期日90年12月27日、支票號碼│
│  │  機票款、金額為250 萬元之國際│  為0000000 號、票面金額為250 萬元│
│  │  線航空機票購票證明單（見A-12│  之支票（見A-121）。             │
│  │  3）。                       │                                  │
│  │開立金額為250 萬元之支票及費│旅行業代收轉付收據。            │
│  │  用報支（預支）單。          │                                  │
├─┼───────────────┼─────────────────┤
│24│開立編號為NX082853號、內容為│開立到期日91年1 月9 日、支票號碼│
│  │  機票款、金額為300 萬元之國際│  為0000000 號、票面金額為300 萬元│
│  │  線航空機票購票證明單（見A-12│  之支票（見A-121）。             │
│  │  4）。                       │                                  │
│  │開立金額為250 萬元之支票及費│旅行業代收轉付收據。            │
│  │  用報支（預支）單。          │                                  │
├─┼───────────────┼─────────────────┤
│25│開立編號為NX097???號、內容為│開立到期日91年2 月9 日、支票號碼│
│  │  機票款、金額為300 萬元之國際│  為???8608 號、票面金額為300 萬元│
│  │  線航空機票購票證明單（見A-13│  之支票（見A-128）。             │
│  │  0）。                       │                                  │
│  │開立金額為300 萬元之支票及費│旅行業代收轉付收據。            │
│  │  用報支（預支）單。          │                                  │
├─┼───────────────┼─────────────────┤
│26│開立編號為NX097040號、內容為│開立到期日91年2 月28日、支票號碼│
│  │  機票款、金額為300 萬元之國際│  為???8605 號、票面金額為300 萬元│
│  │  線航空機票購票證明單（見A-13│  之支票（見A-128）。             │
│  │  0）。                       │                                  │
│  │開立金額為300 萬元之支票及費│旅行業代收轉付收據。            │
│  │  用報支（預支）單。          │                                  │
├─┼───────────────┼─────────────────┤
│27│開立編號為NX0000000 號、內容│開立發票日91年3 月13日、支票號碼│
│  │  為機票款、金額為300 萬元之國│  為0000000 號、票面金額為300 萬元│
│  │  際線航空機票購票證明單（見A-│  之支票（見A-132、B-一-43）。    │
│  │  133、B-一-45）。            │                                  │
│  │開立發票日91年3 月12日、支票│旅行業代收轉付收據（見B-一-41） │
│  │  號碼為JA0000000 號、金額為30│。                                │
│  │  0 萬元之支票及費用報支（預支│                                  │
│  │  ）單（見B-一-40）。         │                                  │
├─┼───────────────┼─────────────────┤
│28│開立編號為NX0000000 號、內容│開立發票日91年3 月16日、支票號碼│
│  │  為機票款、金額為300 萬元之國│  為0000000 號、票面金額為300 萬元│
│  │  際線航空機票購票證明單（見A-│  之支票（見A-132、B-一-43）。    │
│  │  133、B-一-46）。            │                                  │
│  │開立發票日91年3 月14日、支票│旅行業代收轉付收據（見B-一-42） │
│  │  號碼為JA0000000 號、金額為30│。                                │
│  │  0 萬元之支票及費用報支（預支│                                  │
│  │  ）單（見B-一-40）。         │                                  │
├─┼───────────────┼─────────────────┤
│29│開立編號為NX0000000 號、內容│開立發票日91年3 月27日、支票號碼│
│  │  為機票款、金額為300 萬元之國│  為0000000 號、票面金額為300 萬元│
│  │  際線航空機票購票證明單（見A-│  之支票（見A-132、B-一-43）。    │
│  │  134、B-一-44）。            │                                  │
│  │開立發票日91年3 月26日、支票│旅行業代收轉付收據（見B-一-42-1 │
│  │  號碼為JA0000000 號、金額為30│  ）。                            │
│  │  0 萬元之支票及費用報支（預支│                                  │
│  │  ）單（見B-一-40）。         │                                  │
├─┼───────────────┼─────────────────┤
│30│開立編號為NX0000000 號、內容│開立發票日91年5 月 8日、支票號碼│
│  │  為機票款、金額為300 萬元之國│  為0000000 號、票面金額為300 萬元│
│  │  際線航空機票購票證明單（見A-│  之支票（見A-142）。             │
│  │  143 ）。                    │                                  │
│  │開立金額為300 萬元之支票及費│旅行業代收轉付收據。            │
│  │  用報支（預支）單。          │                                  │
├─┼───────────────┼─────────────────┤
│31│開立編號為NX0000000 號、內容│開立發票日91年5 月17日、支票號碼│
│  │  為機票款、金額為300 萬元之國│  為0000000 號、票面金額為300 萬元│
│  │  際線航空機票購票證明單（見A-│  之支票（見A-144、B-三-116）。   │
│  │  147、B-三-121）。           │                                  │
│  │開立發票日91年5 月16日、支票│旅行業代收轉付收據（見B-三-117）│
│  │  號碼為JA0000000 號金額為300 │。                                │
│  │  萬元之支票（見B-三-119）及費│                                  │
│  │  用報支（預支）單（見B-三-115│                                  │
│  │  ）。                        │                                  │
├─┼───────────────┼─────────────────┤
│32│開立編號為NX0000000 號、內容│開立發票日91年5 月21日、支票號碼│
│  │  為機票款、金額為300 萬元之國│  為0000000 號、票面金額為300 萬元│
│  │  際線航空機票購票證明單（見A-│  之支票（見A-144、B-三-116）。   │
│  │  147、B-三-122）。           │                                  │
│  │開立發票日91年5 月20日、支票│旅行業代收轉付收據（見B-117-1） │
│  │  號碼為JA0000000 號、金額為30│。                                │
│  │  0 萬元之支票（見B-三119） 及│                                  │
│  │  費用報支（預支）單（見B-三-1│                                  │
│  │  15）。                      │                                  │
├─┼───────────────┼─────────────────┤
│33│開立編號為NX0000000 號、內容│開立發票日91年5 月23日、支票號碼│
│  │  為機票款、金額為300 萬元之國│  為0000000 號、票面金額為300 萬元│
│  │  際線航空機票購票證明單（見A-│  之支票（見A-144、B-三-116）     │
│  │  148、B-三-120）。           │                                  │
│  │開立發票日91年5 月22日、支票│旅行業代收轉付收據（見B-三-118）│
│  │  號碼JA0000000 號、金額為300 │。                                │
│  │  萬元之支票（見B-三-119）及費│                                  │
│  │  用報支（預支）單見B-三-115）│                                  │
│  │  。                          │                                  │
├─┼───────────────┼─────────────────┤
│34│開立編號不詳、內容為機票款、│開立發票日91年6 月10日、支票號碼│
│  │  金額為300 萬元之國際線航空機│  為0000000 號、票面金額為300 萬元│
│  │  票購票證明單。              │  之支票（見A-150）。             │
│  │開立金額為300 萬元之支票及費│旅行業代收轉付收據。            │
│  │  用報支（預支）單。          │                                  │
├─┼───────────────┼─────────────────┤
│35│開立編號為NX0000000 號、內容│開立發票日91年7 月4 日、支票號碼│
│  │  為機票款、金額為300 萬元之國│  為0000000 號、票面金額為300 萬元│
│  │  際線航空機票購票證明單（見A-│  之支票（見A-154、B-五-57）。    │
│  │  157、B-五-58）。            │                                  │
│  │開立發票日91年7月3日、支票號│旅行業代收轉付收據（見B-五-52） │
│  │  碼為JA0000000 號、金額為300 │。                                │
│  │  萬元之支票（見B-五-68） 及費│                                  │
│  │  用報支（預支）單（見B-五-49 │                                  │
│  │  ）。                        │                                  │
├─┼───────────────┼─────────────────┤
│36│開立編號為NX0000000 號、內容│開立發票日91年7 月12日、支票號碼│
│  │  為機票款、金額為300 萬元之國│  為0000000 號、票面金額為300 萬元│
│  │  際線航空機票購票證明單（見A-│  之支票（見A-154、B-五-57）。    │
│  │  158、B-五-61）              │                                  │
│  │開立發票日91年7 月10日、支票│旅行業代收轉付收據（見B-五-53） │
│  │  號碼為JA0000000 號、金額為30│。                                │
│  │  0 萬元之支票（見B-五-68） 及│                                  │
│  │  費用報支（預支）單（見B-五-4│                                  │
│  │  9）。                       │                                  │
├─┼───────────────┼─────────────────┤
│37│開立編號為NX0000000 號、內容│開立發票日91年7 月16日、支票號碼│
│  │  為機票款、金額為300 萬元之國│  為0000000 號、票面金額為300 萬元│
│  │  際線航空機票購票證明單（見A-│  之支票（見A-154、B-五-57）      │
│  │  158、B-五-62）。            │                                  │
│  │開立發票日91年7 月15日、支票│旅行業代收轉付收據（見B-五-54） │
│  │  號碼為JA0000000 號、金額為30│。                                │
│  │  0 萬元之支票（見B-五-68） 及│                                  │
│  │  費用報支（預支）單（見B-五-4│                                  │
│  │  9） 。                      │                                  │
├─┼───────────────┼─────────────────┤
│38│開立編號為NX0000000 號、內容│開立發票日91年7 月24日、支票號碼│
│  │  為機票款、金額為300 萬元之國│  為0000000 號、票面金額為300 萬元│
│  │  際線航空機票購票證明單（見A-│  之支票（見A-154、B-五-57）。    │
│  │  159、B-五-59）。            │                                  │
│  │開立發票日91年7 月22日、支票│旅行業代收轉付收據（見B-五-55） │
│  │  號碼為JA0000000 號、金額為30│。                                │
│  │  0 萬元之支票（見B-五-68） 及│                                  │
│  │  費用報支（預支）單（見B-五-4│                                  │
│  │  9） 。                      │                                  │
├─┼───────────────┼─────────────────┤
│39│開立編號為NX0000000 號、內容│開立發票日91年7 月26日、支票號碼│
│  │  為機票款、金額為300 萬元之國│  為0000000 號、票面金額為300 萬元│
│  │  際線航空機票購票證明單（見A-│  之支票（見A-154、B-五-57）。    │
│  │  159、B-五-60）。            │                                  │
│  │開立發票日91年7 月25日、支票│旅行業代收轉付收據（B-五-56）。 │
│  │  號碼為JA0000000 號、金額為30│                                  │
│  │  0 萬元之支票（見B-五-68） 及│                                  │
│  │  費用報支（預支）單（見B-五-4│                                  │
│  │  9） 。                      │                                  │
└─┴───────────────┴─────────────────┘
附表3
（臺澳旅行社與中航旅行社互開支票、臺澳旅行社開立國際線航
  空機票購票證明單、費用報支（預支）單及中航旅行社開立旅
  行業代收轉付收據之情形）
（單位：新臺幣）
（引用資料來源A 為華僑銀行復興分行94年10月24日函覆資料，
  以「A-1」表示函覆資料第1頁，以下類推）
（引用資料來源B為91年度藍保管字第2516號內臺澳旅行社91年1
  月至6月之轉帳傳票，以「B-一-1」表示一月轉帳傳票第1頁，
  以「B-三-1」表示三月轉帳傳票第1頁，以下類推）
┌─┬───────────────┬─────────────────┐
│編│臺澳旅行社                    │中航旅行社                        │
│號│                              │                                  │
├─┼───────────────┼─────────────────┤
│1 │開立編號為NX082765號、內容為│開立到期日90年8 月17日、支票號碼│
│  │  機票款、金額為250 萬元之國際│  為DC0000000 號、票面金額為250 萬│
│  │  線航空機票購票證明單（見A-17│  元之支票（見A-15）。            │
│  │  ）。                        │                                  │
│  │開立金額為250 萬元之支票及費│旅行業代收轉付收據。            │
│  │  用報支（預支）單。          │                                  │
├─┼───────────────┼─────────────────┤
│2 │開立編號為NX082761號、內容為│開立到期日90年8 月22日、支票號碼│
│  │  機票款、金額為250 萬元之國際│  為DC0000000 號、票面金額為250 萬│
│  │  線航空機票購票證明單（見A-19│  元之支票（見A-15）。            │
│  │  ）。                        │                                  │
│  │開立金額為250 萬元之支票及費│旅行業代收轉付收據。            │
│  │  用報支（預支）單。          │                                  │
├─┼───────────────┼─────────────────┤
│3 │開立編號為NX082757號、內容為│開立到期日90年8 月27日、支票號碼│
│  │  機票款、金額為250 萬元之國際│  為DC0000000 號、票面金額為250 萬│
│  │  線航空機票購票證明單（見A-21│  元之支票（見A-15）。            │
│  │  ）。                        │                                  │
│  │開立金額為250 萬元之支票及費│旅行業代收轉付收據。            │
│  │  用報支（預支）單。          │                                  │
├─┼───────────────┼─────────────────┤
│4 │開立編號為NX08????號、內容為│開立到期日90年8 月30日、支票號碼│
│  │  機票款、金額為250 萬元之國際│  為DC0000000 號、票面金額為250 萬│
│  │  線航空機票購票證明單（見A-23│  元之支票（見A-15）。            │
│  │  ）。                        │                                  │
│  │開立金額為250 萬元之支票及費│旅行業代收轉付收據。            │
│  │  用報支（預支）單。          │                                  │
├─┼───────────────┼─────────────────┤
│5 │開立編號為NX082802號、內容為│開立到期日90年9 月30日、支票號碼│
│  │  機票款、金額為250 萬元之國際│  為334241號、票面金額為250 萬元之│
│  │  線航空機票購票證明單（見A-44│  支票（見A-41）。                │
│  │  ）。                        │                                  │
│  │開立金額為250 萬元之支票及費│旅行業代收轉付收據。            │
│  │  用報支（預支）單。          │                                  │
├─┼───────────────┼─────────────────┤
│6 │開立編號為NX082???號、內容為│開立到期日90年10月6 日、支票號碼│
│  │  機票款、金額為250 萬元之國際│  為DC0000000 號、票面金額為250 萬│
│  │  線航空機票購票證明單（見A-89│  元之支票（見A-85）。            │
│  │  ）。                        │                                  │
│  │開立金額為250 萬元之支票及費│旅行業代收轉付收據。            │
│  │  用報支（預支）單。          │                                  │
├─┼───────────────┼─────────────────┤
│7 │開立編號為NX08????號、內容為│開立到期日90年10月9 日、支票號碼│
│  │  機票款、金額為250 萬元之國際│  為DC0000000 號、票面金額為250 萬│
│  │  線航空機票購票證明單（見A-90│  元之支票（見A-85）。            │
│  │  ）。                        │                                  │
│  │開立金額為250 萬元之支票及費│旅行業代收轉付收據。            │
│  │  用報支（預支）單。          │                                  │
├─┼───────────────┼─────────────────┤
│8 │開立編號為NX082862號、內容為│開立到期日90年10月12日、支票號碼│
│  │  機票款、金額為250 萬元之國際│  為DC0000000 號、票面金額為250 萬│
│  │  線航空機票購票證明單（見A-90│  元之支票（見A-85）。            │
│  │  ）。                        │                                  │
│  │開立金額為250 萬元之支票及費│旅行業代收轉付收據。            │
│  │  用報支（預支）單。          │                                  │
├─┼───────────────┼─────────────────┤
│9 │開立編號為NX082875號、內容為│開立到期日90年10月13日、支票號碼│
│  │  機票款、金額為250 萬元之國際│  為337147號、票面金額為250 萬元之│
│  │  線航空機票購票證明單（見A-95│  支票（見A-92）。                │
│  │  ）。                        │                                  │
│  │開立金額為250 萬元之支票及費│旅行業代收轉付收據。            │
│  │  用報支（預支）單。          │                                  │
├─┼───────────────┼─────────────────┤
│10│開立編號為NX082873號、內容為│開立到期日90年10月20日、支票號碼│
│  │  機票款、金額為250 萬元之國際│  為337148號、票面金額為250 萬元之│
│  │  線航空機票購票證明單（見A-96│  支票（見A-92）。                │
│  │  ）。                        │                                  │
│  │開立金額為250 萬元之支票及費│旅行業代收轉付收據。            │
│  │  用報支（預支）單。          │                                  │
├─┼───────────────┼─────────────────┤
│11│開立編號為NX082874號、內容為│開立到期日90年10月27日、支票號碼│
│  │  機票款、金額為250 萬元之國際│  為337149號、票面金額為250 萬元之│
│  │  線航空機票購票證明單（見A-96│  支票（見A-92）。                │
│  │  ）。                        │                                  │
│  │開立金額為250 萬元之支票及費│旅行業代收轉付收據。            │
│  │  用報支（預支）單。          │                                  │
├─┼───────────────┼─────────────────┤
│12│開立編號為NX082871號、內容為│開立到期日90年11月3 日、支票號碼│
│  │  機票款、金額為250 萬元之國際│  為337150號、票面金額為250 萬元之│
│  │  線航空機票購票證明單（見A-97│  支票（見A-92）。                │
│  │  ）。                        │                                  │
│  │開立金額為250 萬元之支票及費│旅行業代收轉付收據。            │
│  │  用報支（預支）單。          │                                  │
├─┼───────────────┼─────────────────┤
│13│開立編號為NX082872號、內容為│開立到期日90年11月10日、支票號碼│
│  │  機票款、金額為250 萬元之國際│  為337151號、票面金額為250 萬元之│
│  │  線航空機票購票證明單（見A-97│  支票（見A-92）。                │
│  │  ）。                        │                                  │
│  │開立金額為250 萬元之支票及費│旅行業代收轉付收據。            │
│  │  用報支（預支）單。          │                                  │
├─┼───────────────┼─────────────────┤
│14│開立編號為NX082870號、內容為│開立到期日90年11月17日、支票號碼│
│  │  機票款、金額為250 萬元之國際│  為337152號、票面金額為250 萬元之│
│  │  線航空機票購票證明單（見A-98│  支票（見A-92）。                │
│  │  ）。                        │                                  │
│  │開立金額為250 萬元之支票及費│旅行業代收轉付收據。            │
│  │  用報支（預支）單。          │                                  │
├─┼───────────────┼─────────────────┤
│15│開立編號為NX082909號、內容為│開立到期日90年11月22日、支票號碼│
│  │  機票款、金額為250 萬元之國際│  為340018號、票面金額為250 萬元之│
│  │  線航空機票購票證明單（見A-11│  支票（見A-108）。               │
│  │  2）。                       │                                  │
│  │開立金額為250 萬元之支票及費│旅行業代收轉付收據。            │
│  │  用報支（預支）單。          │                                  │
├─┼───────────────┼─────────────────┤
│16│開立編號為NX082903號、內容為│開立到期日90年11月27日、支票號碼│
│  │  機票款、金額為250 萬元之國際│  為340019號、票面金額為250 萬元之│
│  │  線航空機票購票證明單（見A-11│  支票（見A-108）。               │
│  │  2）。                       │                                  │
│  │開立金額為250 萬元之支票及費│旅行業代收轉付收據。            │
│  │  用報支（預支）單。          │                                  │
├─┼───────────────┼─────────────────┤
│17│開立編號為NX08290?號、內容為│開立到期日90年11月30日、支票號碼│
│  │  機票款、金額為250 萬元之國際│  為340020號、票面金額為250 萬元之│
│  │  線航空機票購票證明單（見A-  │  支票（見A-108）。               │
│  │  113）。                     │                                  │
│  │開立金額為250 萬元之支票及費│旅行業代收轉付收據。            │
│  │  用報支（預支）單。          │                                  │
├─┼───────────────┼─────────────────┤
│18│開立編號為NX08????號、內容為│開立到期日90年12月27日、支票號碼│
│  │  機票款、金額為250 萬元之國際│  為341085號、票面金額為250 萬元之│
│  │  線航空機票購票證明單（見A-12│  支票（見A-121）。               │
│  │  2）。                       │                                  │
│  │開立金額為250 萬元之支票及費│旅行業代收轉付收據。            │
│  │  用報支（預支）單。          │                                  │
├─┼───────────────┼─────────────────┤
│19│開立編號為NX082953號、內容為│開立到期日90年12月31日、支票號碼│
│  │  機票款、金額為250 萬元之國際│  為341086號、票面金額為250 萬元之│
│  │  線航空機票購票證明單（見A-12│  支票（見A-121）。               │
│  │  3）。                       │                                  │
│  │開立金額為250 萬元之支票及費│旅行業代收轉付收據。            │
│  │  用報支（預支）單。          │                                  │
│  │                              │                                  │
├─┼───────────────┼─────────────────┤
│20│開立編號為NX0?????號、內容為│開立到期日91年1 月9 日、支票號碼│
│  │  機票款、金額為250 萬元之國際│  為341087號、票面金額為300 萬元之│
│  │  線航空機票購票證明單（見A-12│  支票（見A-121）。               │
│  │  4）。                       │                                  │
│  │開立金額為300 萬元之支票及費│旅行業代收轉付收據。            │
│  │  用報支（預支）單。          │                                  │
├─┼───────────────┼─────────────────┤
│21│開立編號為NX0000000 號、內容│開立到期日91年2 月7 日、支票號碼│
│  │  為機票款、金額為300 萬元之國│  為302849號、票面金額為300 萬元之│
│  │  際線航空機票購票證明單（見A-│  支票（見A-128）。               │
│  │  131頁）。                   │                                  │
│  │開立金額為300 萬元之支票及費│旅行業代收轉付收據。            │
│  │  用報支（預支）單。          │                                  │
├─┼───────────────┼─────────────────┤
│22│開立編號為NX0000000 號、內容│開立發票日91年2 月26日、支票號碼│
│  │  為機票款、金額為300 萬元之國│  為302850號、票面金額為300 萬元之│
│  │  際線航空機票購票證明單（見A-│  支票（見A-128）。               │
│  │  131）。                     │                                  │
│  │開立金額為300 萬元之支票及費│旅行業代收轉付收據。            │
│  │  用報支（預支）單。          │                                  │
├─┼───────────────┼─────────────────┤
│23│開立編號為NX0000000 號、內容│開立發票日91年3 月22日、支票號碼│
│  │  為機票款、金額為300 萬元之國│  為344618號、票面金額為300 萬元之│
│  │  際線航空機票購票證明單（見A-│  支票（見A-132 、B-一-51） 。    │
│  │  134、B-一-54）。            │                                  │
│  │開立發票日91年3 月19日、支票│旅行業代收轉付收據（見B-一-48） │
│  │  號碼為JA0000000 號、金額為30│。                                │
│  │  0 萬元之支票（見B-一-55） 及│                                  │
│  │  費用報支（預支）單（見B-一-4│                                  │
│  │  7） 。                      │                                  │
├─┼───────────────┼─────────────────┤
│24│開立編號為NX0000000 號、內容│開立發票日91年3 月24日、支票號碼│
│  │  為機票款、金額為300 萬元之國│  為344619號、票面金額為300 萬元之│
│  │  際線航空機票購票證明單（見A-│  支票（見A-132、B-一-51）。      │
│  │  135、B-一-52）。            │                                  │
│  │開立發票日91年3 月22日、支票│旅行業代收轉付收據（見B-一-49） │
│  │  號碼為JA0000000 號、金額為30│。                                │
│  │  0 萬元之支票（見B-一-55） 及│                                  │
│  │  費用報支（預支）單（見B-一47│                                  │
│  │  ）。                        │                                  │
├─┼───────────────┼─────────────────┤
│25│開立編號為NX0000000 號、內容│開立發票日91年3月28日、支票號碼 │
│  │  為機票款、金額為300 萬元之國│  為344620號、票面金額為300 萬元之│
│  │  際線航空機票購票證明單（見A-│  支票（見A-132、B-一-51）。      │
│  │  135、B-一-53）。            │                                  │
│  │開立發票日91年3 月26日、支票│旅行業代收轉付收據（見B-一-50） │
│  │  號碼為JA0000000 號、金額為30│。                                │
│  │  0 萬元之支票（見B-一-55） 及│                                  │
│  │  費用報支（預支）單（見B-一-4│                                  │
│  │  7） 。                      │                                  │
├─┼───────────────┼─────────────────┤
│26│開立編號為NX0000000 號、內容│開立發票日91年5 月3 日、支票號碼│
│  │  為機票款、金額為300 萬元之國│  為350352號、票面金額為300 萬元之│
│  │  際線航空機票購票證明單（見A-│  支票（見A-144 、B-三-124）。    │
│  │  148、B-三-131）。           │                                  │
│  │開立發票日91年5月1日、支票號│旅行業代收轉付收據（見B-三-125）│
│  │  碼為JA0000000 號、金額為300 │。                                │
│  │  萬元之支票（見B-三-128）及費│                                  │
│  │  用報支（預支）單（見B-三-123│                                  │
│  │  ）。                        │                                  │
├─┼───────────────┼─────────────────┤
│27│開立編號為NX0000000 號、內容│開立發票日91年5 月8 日、支票號碼│
│  │  為機票款、金額為300 萬元之國│  為350353號、票面金額為300 萬元之│
│  │  際線航空機票購票證明單（見A-│  支票（見A-144、B-三-124）。     │
│  │  149、B-三-129）。           │                                  │
│  │開立發票日91年5月6日、支票號│旅行業代收轉付收據（見B-三-126）│
│  │  碼為JA0000000 號、金額為300 │。                                │
│  │  萬元之支票（見B-三-128）及費│                                  │
│  │  用報支（預支）單（見B-三-123│                                  │
│  │  ）。                        │                                  │
├─┼───────────────┼─────────────────┤
│28│開立編號為NX0000000 號、內容│開立發票日91年5 月13日、支票號碼│
│  │  為機票款、金額為300 萬元之國│  為350354號、票面金額為300 萬元之│
│  │  際線航空機票購票證明單（見A-│  支票（見A-144、B-三-124）。     │
│  │  149、B-三-130）。           │                                  │
│  │開立發票日91年5月9日、支票號│旅行業代收轉付收據（見B-三-126）│
│  │  碼為JA0000000 號、金額為300 │。                                │
│  │  萬元之支票（見B-三-128）及費│                                  │
│  │  用報支（預支）單（見B-三-123│                                  │
│  │  ）。                        │                                  │
├─┼───────────────┼─────────────────┤
│29│開立編號為NX0000000 號、內容│開立發票日91年6 月22日、支票號碼│
│  │  為機票款、金額為300 萬元之國│  為354752號、票面金額為300 萬元之│
│  │  際線航空機票購票證明單（見A-│  支票（見A-150、B-五-10）。      │
│  │  152、B-五-13）。            │                                  │
│  │開立發票日91年6 月20日、支票│旅行業代收轉付收據（B-五-7）。  │
│  │  號碼為JA0000000 號、金額為30│                                  │
│  │  0 萬元之支票（見B-五-17） 及│                                  │
│  │  費用報支（預支）單（見B-五-4│                                  │
│  │  ）。                        │                                  │
├─┼───────────────┼─────────────────┤
│30│開立編號為NX0000000 號、內容│開立發票日91年6 月27日、支票號碼│
│  │  為機票款、金額為300 萬元之國│  為354753號、票面金額為300 萬元之│
│  │  際線航空機票購票證明單（見A-│  支票（見A-150、B-五-10）。      │
│  │  153、B-五-11）。            │                                  │
│  │開立發票日94年6 月25日、支票│旅行業代收轉付收據（見B-五-8）。│
│  │  號碼為JA0000000 號、金額為30│                                  │
│  │  0 萬元之支票（見B-五-17） 及│                                  │
│  │  費用報支（預支）單（見B-五-4│                                  │
│  │  ）。                        │                                  │
├─┼───────────────┼─────────────────┤
│31│開立編號為NX0000000 號、內容│開立發票日91年7 月9 日、支票號碼│
│  │  為機票款、金額為300 萬元之國│  為356464號、票面金額為300 萬元之│
│  │  際線航空機票購票證明單（見A-│  支票（見A-154、B-五-74）。      │
│  │  156、B-五-75）。            │                                  │
│  │開立發票日91年7月5日、支票號│旅行業代收轉付收據（見B-五-72） │
│  │  碼為JA0000000 號、金額為300 │。                                │
│  │  萬元之支票（見B-五-80-1） 及│                                  │
│  │  費用報支（預支）單（見B-五-6│                                  │
│  │  9）。                       │                                  │
├─┼───────────────┼─────────────────┤
│32│開立編號為NX0000000 號、內容│開立發票日91年7 月19日、支票號碼│
│  │  為機票款、金額為300 萬元之國│  為356465號、票面金額為300 萬元之│
│  │  際線航空機票購票證明單（見A-│  支票（見A-154 、B-五-74）。     │
│  │  160、B-五-76）。            │                                  │
│  │開立發票日91年7 月17日、支票│旅行業代收轉付收據（見B-五-72-1 │
│  │  號碼為JA0000000 號、金額為30│）。                              │
│  │  0 萬元之支票（見B-五-80-1） │                                  │
│  │  及費用報支（預支）單（見B-五│                                  │
│  │  -69）。                     │                                  │
├─┼───────────────┼─────────────────┤
│33│開立編號為NX0000000 號、內容│開立發票日91年7 月31日、支票號碼│
│  │  為機票款、金額為300 萬元之國│  為356466號、票面金額為300 萬元之│
│  │  際線航空機票購票證明單（見A-│  支票（見A-154、B-五-74）。      │
│  │  160、B-五-77）。            │                                  │
│  │開立發票日91年7 月29日、支票│旅行業代收轉付收據（見B-五-73） │
│  │  號碼為JA0000000 號、金額為30│。                                │
│  │  0 萬元之支票（見B-五-80-1） │                                  │
│  │  及費用報支（預支）單（見B-五│                                  │
│  │  -69）。                     │                                  │
└─┴───────────────┴─────────────────┘
附表4
（臺澳旅行社與伯爵旅行社互開支票、臺澳旅行社開立國際線航
  空機票購票證明單、費用報支（預支）單及伯爵旅行社開立旅
  行業代收轉付收據之情形）
（單位：新臺幣）
（引用資料來源A為華僑銀行復興分行94年10月24日函覆資料，
  以「A-1」表示函覆資料第1頁，以下類推）
（引用資料來源B為91年度藍保管字第2516號內臺澳旅行社91年1
  月至6月之轉帳傳票，以「B-一-1」表示一月轉帳傳票第1頁，
  以「B-三-1」表示三月轉帳傳票第1頁，以下類推）
┌─┬───────────────┬─────────────────┐
│編│臺澳旅行社                    │伯爵旅行社                        │
│號│                              │                                  │
├─┼───────────────┼─────────────────┤
│1 │開立編號為NX082768號、內容為│開立到期日90年8 月17日、支票號碼│
│  │  機票款、金額為250 萬元之國際│  為PR0000000 號、票面金額為250 萬│
│  │  線航空機票購票證明單（見A-16│  元之支票（見A-15）。            │
│  │  ）。                        │                                  │
│  │開立金額為250 萬元之支票及費│旅行業代收轉付收據。            │
│  │  用報支（預支）單。          │                                  │
├─┼───────────────┼─────────────────┤
│2 │開立編號為NX082764號、內容為│開立到期日90年8 月22日、支票號碼│
│  │  機票款、金額為250 萬元之國際│  為PR0000000 號、票面金額為250 萬│
│  │  線航空機票購票證明單（見A-18│  元之支票（見A-15）。            │
│  │  ）。                        │                                  │
│  │開立金額為250 萬元之支票及費│旅行業代收轉付收據。            │
│  │  用報支（預支）單。          │                                  │
├─┼───────────────┼─────────────────┤
│3 │開立編號為NX082760號、內容為│開立到期日90年8 月27日、支票號碼│
│  │  機票款、金額為250 萬元之國際│  為PR0000000 號、票面金額為250 萬│
│  │  線航空機票購票證明單（見A-20│  元之支票（見A-15）。            │
│  │  ）。                        │                                  │
│  │開立金額為250 萬元之支票及費│旅行業代收轉付收據。            │
│  │  用報支（預支）單。          │                                  │
├─┼───────────────┼─────────────────┤
│4 │開立編號為NX082756號、內容為│開立到期日90年8 月30日、支票號碼│
│  │  機票款、金額為250 萬元之國際│  為PR0000000 號、票面金額為250 萬│
│  │  線航空機票購票證明單（見A-22│  元之支票（見A-15）。            │
│  │  ）。                        │                                  │
│  │開立金額為250 萬元之支票及費│旅行業代收轉付收據。            │
│  │  用報支（預支）單。          │                                  │
├─┼───────────────┼─────────────────┤
│5 │開立編號為NX08276?號、內容為│開立到期日90年9 月27日、支票號碼│
│  │  機票款、金額為250 萬元之國際│  為0000000 號、票面金額為250 萬元│
│  │  線航空機票購票證明單（見A-34│  之支票（見A-33）。              │
│  │  ）。                        │                                  │
│  │開立金額為250 萬元之支票及費│旅行業代收轉付收據。            │
│  │  用報支（預支）單。          │                                  │
├─┼───────────────┼─────────────────┤
│6 │開立編號為NX08277?號、內容為│開立到期日90年9 月24日、支票號碼│
│  │  機票款、金額為250 萬元之國際│  為0000000 號、票面金額為250 萬元│
│  │  線航空機票購票證明單（見A-35│  之支票（見A-33）。              │
│  │  ）。                        │                                  │
│  │開立金額為250 萬元之支票及費│旅行業代收轉付收據。            │
│  │  用報支（預支）單。          │                                  │
├─┼───────────────┼─────────────────┤
│7 │開立編號為NX08277?號、內容為│開立到期日90年9 月19日、支票號碼│
│  │  機票款、金額為250 萬元之國際│  為0000000 號、票面金額為250 萬元│
│  │  線航空機票購票證明單（見A-36│  之支票（見A-33）。              │
│  │  ）。                        │                                  │
│  │開立金額為250 萬元之支票及費│旅行業代收轉付收據。            │
│  │  用報支（預支）單。          │                                  │
├─┼───────────────┼─────────────────┤
│8 │開立編號為NX082769號、內容為│開立到期日90年9 月14日、支票號碼│
│  │  機票款、金額為250 萬元之國際│  為0000000 號、票面金額為250 萬元│
│  │  線航空機票購票證明單（見A-37│  之支票（見A-33）。              │
│  │  ）。                        │                                  │
│  │開立金額為250 萬元之支票及費│旅行業代收轉付收據。            │
│  │  用報支（預支）單。          │                                  │
├─┼───────────────┼─────────────────┤
│9 │開立編號為NX0827??號、內容為│開立到期日90年8 月29日、支票號碼│
│  │  機票款、金額為250 萬元之國際│  為0000000 號、票面金額為250 萬元│
│  │  線航空機票購票證明單（見A-40│  之支票（見A-38）。              │
│  │  ）。                        │                                  │
│  │開立金額為250 萬元之支票及費│旅行業代收轉付收據。            │
│  │  用報支（預支）單。          │                                  │
├─┼───────────────┼─────────────────┤
│10│開立編號為NX082789號、內容為│開立到期日90年8 月30日、支票號碼│
│  │  機票款、金額為250 萬元之國際│  為0000000 號、票面金額為250 萬元│
│  │  線航空機票購票證明單（見A-40│  之支票（見A-38）。              │
│  │  ）。                        │                                  │
│  │開立金額為250 萬元之支票及費│旅行業代收轉付收據。            │
│  │  用報支（預支）單。          │                                  │
├─┼───────────────┼─────────────────┤
│11│開立編號為NX082799號、內容為│開立到期日90年9 月 7日、支票號碼│
│  │  機票款、金額為250 萬元之國際│  為0000000 號、票面金額為250 萬元│
│  │  線航空機票購票證明單（見A-42│  之支票（見A-41）。              │
│  │  ）。                        │                                  │
│  │開立金額為250 萬元之支票及費│旅行業代收轉付收據。            │
│  │  用報支（預支）單。          │                                  │
├─┼───────────────┼─────────────────┤
│12│開立編號為NX082798號、內容為│開立到期日90年9 月17日、支票號碼│
│  │  機票款、金額為250 萬元之國際│  為0000000 號、票面金額為250 萬元│
│  │  線航空機票購票證明單（見A-43│  之支票（見A-41）。              │
│  │  ）。                        │                                  │
│  │開立金額為250 萬元之支票及費│旅行業代收轉付收據。            │
│  │  用報支（預支）單。          │                                  │
├─┼───────────────┼─────────────────┤
│13│開立編號為NX082797號、內容為│開立到期日90年9 月30日、支票號碼│
│  │  機票款、金額為250 萬元之國際│  為0000000 號、票面金額為250 萬元│
│  │  線航空機票購票證明單（見A-43│  之支票（見A-41）。              │
│  │  ）。                        │                                  │
│  │開立金額為250 萬元之支票及費│旅行業代收轉付收據。            │
│  │  用報支（預支）單。          │                                  │
├─┼───────────────┼─────────────────┤
│14│開立編號為NX082807號、內容為│開立到期日90年9 月8 日、支票號碼│
│  │  機票款、金額為250 萬元之國際│  為0000000 號、票面金額為250 萬元│
│  │  線航空機票購票證明單（見A-53│  之支票（見A-51）。              │
│  │  ）。                        │                                  │
│  │開立金額為250 萬元之支票及費│旅行業代收轉付收據。            │
│  │  用報支（預支）單。          │                                  │
├─┼───────────────┼─────────────────┤
│15│開立編號為NX082808號、內容為│開立到期日90年 9月20日、支票號碼│
│  │  機票款、金額為250 萬元之國際│  為0000000 號、票面金額為250 萬元│
│  │  線航空機票購票證明單（見A-53│  之支票（見A-51）。              │
│  │  2）。                       │                                  │
│  │開立金額為250 萬元之支票及費│旅行業代收轉付收據。            │
│  │  用報支（預支）單。          │                                  │
├─┼───────────────┼─────────────────┤
│16│開立編號為NX082810號、內容為│開立到期日90年9 月13日、支票號碼│
│  │  機票款、金額為250 萬元之國際│  為0000000 號、票面金額為250 萬元│
│  │  線航空機票購票證明單（見A-55│  之支票（見A-54）。              │
│  │  ）。                        │                                  │
│  │開立金額為250 萬元之支票及費│旅行業代收轉付收據。            │
│  │  用報支（預支）單。          │                                  │
├─┼───────────────┼─────────────────┤
│17│開立編號為NX082812號、內容為│開立到期日90年?? 月?? 日、支票號│
│  │  機票款、金額為250 萬元之國際│  碼為??????? 號、票面金額為250 萬│
│  │  線航空機票購票證明單（見A-59│  元之支票（見A-58）。            │
│  │  ）。                        │                                  │
│  │開立金額為250 萬元之支票及費│旅行業代收轉付收據。            │
│  │  用報支（預支）單。          │                                  │
├─┼───────────────┼─────────────────┤
│18│開立編號為NX0?????號、內容為│開立到期日90年?? 月?? 日、支票號│
│  │  機票款、金額為350 萬元之國際│  碼為??????? 號、票面金額為350 萬│
│  │  線航空機票購票證明單（見A-61│  元之支票（見A-60）。            │
│  │  ）。                        │                                  │
│  │開立金額為350 萬元之支票及費│旅行業代收轉付收據。            │
│  │  用報支（預支）單。          │                                  │
├─┼───────────────┼─────────────────┤
│19│開立編號為NX082840號、內容為│開立到期日90年9 月25日、支票號碼│
│  │  機票款、金額為250 萬元之國際│  為0000000 號、票面金額為250 萬元│
│  │  線航空機票購票證明單（見A-66│  之支票（見A-65）。              │
│  │  ）。                        │                                  │
│  │開立金額為250 萬元之支票及費│旅行業代收轉付收據。            │
│  │  用報支（預支）單。          │                                  │
├─┼───────────────┼─────────────────┤
│20│開立編號為NX08283?號、內容為│開立到期日90年9 月26日、支票號碼│
│  │  機票款、金額為250 萬元之國際│  為0000000 號、票面金額為250 萬元│
│  │  線航空機票購票證明單（見A-67│  之支票（見A-65）。              │
│  │  4）。                       │                                  │
│  │開立金額為250 萬元之支票及費│旅行業代收轉付收據。            │
│  │  用報支（預支）單。          │                                  │
├─┼───────────────┼─────────────────┤
│21│開立編號為NX082839 號、內容 │開立到期日90年9 月28日、支票號碼│
│  │  為機票款、金額為250 萬元之國│  為0000000 號、票面金額為250 萬元│
│  │  際線航空機票購票證明單（見A-│  之支票（見A-65）。              │
│  │  67 頁）。                   │                                  │
│  │開立金額為250 萬元之支票及費│旅行業代收轉付收據。            │
│  │  用報支（預支）單。          │                                  │
│  │                              │                                  │
├─┼───────────────┼─────────────────┤
│22│開立編號為NX082337 號、內容 │開立到期日90年9 月24日、支票號碼│
│  │  為機票款、金額為350 萬元之國│  為0000000 號、票面金額為70萬元之│
│  │  際線航空機票購票證明單（見A-│  支票；開立到期日90年9 月25日、支│
│  │  70 頁）。                   │  票號碼為0000000 號、票面金額為14│
│  │開立金額為300 萬元之支票及費│  0 萬元之支票；開立到期日90年9月2│
│  │  用報支（預支）單。          │  6日、支票號碼為0000000號、票面金│
│  │                              │  額為140 萬元之支票（見A-65）。  │
│  │                              │                                  │
│  │                              │旅行業代收轉付收據。            │
├─┼───────────────┼─────────────────┤
│23│開立編號為NX08????號、內容為│開立到期日90年9 月24日、支票號碼│
│  │  機票款、金額為250 萬元之國際│  為PQ0000000 號、票面金額為250 萬│
│  │  線航空機票購票證明單（見A-79│  元之支票（見A-75）。            │
│  │  ）。                        │                                  │
│  │開立金額為250 萬元之支票及費│旅行業代收轉付收據。            │
│  │  用報支（預支）單。          │                                  │
├─┼───────────────┼─────────────────┤
│24│開立編號為NX082830號、內容為│開立到期日90年9 月24日、支票號碼│
│  │  機票款、金額為250 萬元之國際│  為PQ0000000 號、票面金額為250 萬│
│  │  線航空機票購票證明單（見A-79│  元之支票（見A-75）。            │
│  │  ）。                        │                                  │
│  │開立金額為250 萬元之支票及費│旅行業代收轉付收據。            │
│  │  用報支（預支）單。          │                                  │
├─┼───────────────┼─────────────────┤
│25│開立編號為NX082???號、內容為│開立到期日90年9 月24日、支票號碼│
│  │  機票款、金額為250 萬元之國際│  為PQ0000000 號、票面金額為250 萬│
│  │  線航空機票購票證明單（見A-80│  元之支票（見A-75）。            │
│  │  ）。                        │                                  │
│  │開立金額為250 萬元之支票及費│旅行業代收轉付收據。            │
│  │  用報支（預支）單。          │                                  │
├─┼───────────────┼─────────────────┤
│26│開立編號為NX082828號、內容為│開立到期日90年9 月24日、支票號碼│
│  │  機票款、金額為250 萬元之國際│  為PQ0000000 號、票面金額為250 萬│
│  │  線航空機票購票證明單（見A-80│  元之支票（見A-75）。            │
│  │  ）。                        │                                  │
│  │開立金額為250 萬元之支票及費│旅行業代收轉付收據。            │
│  │  用報支（預支）單。          │                                  │
├─┼───────────────┼─────────────────┤
│27│開立編號為NX08????號、內容為│開立到期日90年9 月24日、支票號碼│
│  │  機票款、金額為250 萬元之國際│  為PQ0000000 號、票面金額為250 萬│
│  │  線航空機票購票證明單（見A-81│  元之支票（見A-75）。            │
│  │  ）。                        │                                  │
│  │開立金額為250 萬元之支票及費│旅行業代收轉付收據。            │
│  │  用報支（預支）單。          │                                  │
├─┼───────────────┼─────────────────┤
│28│開立編號為NX082826號、內容為│開立到期日90年9 月24日、支票號碼│
│  │  機票款、金額為250 萬元之國際│  為PQ0000000 號、票面金額為250 萬│
│  │  線航空機票購票證明單（見A-81│  元之支票（見A-75）。            │
│  │  ）。                        │                                  │
│  │開立金額為250 萬元之支票及費│旅行業代收轉付收據。            │
│  │  用報支（預支）單。          │                                  │
├─┼───────────────┼─────────────────┤
│29│開立編號為NX082860號、內容為│開立到期日90年10月6 日、支票號碼│
│  │  機票款、金額為250 萬元之國際│  為PR0000000 號、票面金額為250 萬│
│  │  線航空機票購票證明單（見A-86│  元之支票（見A-85）。            │
│  │  ）。                        │                                  │
│  │開立金額為250 萬元之支票及費│旅行業代收轉付收據。            │
│  │  用報支（預支）單。          │                                  │
├─┼───────────────┼─────────────────┤
│30│開立編號為NX082858號、內容為│開立到期日90年10月9 日、支票號碼│
│  │  機票款、金額為250 萬元之國際│  為PR0000000 號、票面金額為250 萬│
│  │  線航空機票購票證明單（見A-87│  元之支票（見A-85）。            │
│  │  ）。                        │                                  │
│  │開立金額為250 萬元之支票及費│旅行業代收轉付收據。            │
│  │  用報支（預支）單。          │                                  │
├─┼───────────────┼─────────────────┤
│31│開立編號為NX082859號、內容為│開立到期日90年10月6 日、支票號碼│
│  │  機票款、金額為250 萬元之國際│  為PR0000000 號、票面金額為250 萬│
│  │  線航空機票購票證明單（見A-87│  元之支票（見A-85）。            │
│  │  頁）。                      │                                  │
│  │開立金額為250 萬元之支票及費│旅行業代收轉付收據。            │
│  │  用報支（預支）單。          │                                  │
├─┼───────────────┼─────────────────┤
│32│開立編號為NX082856號、內容為│開立到期日90年10月12日、支票號碼│
│  │  機票款、金額為250 萬元之國際│  為PR0000000 號、票面金額為250 萬│
│  │  線航空機票購票證明單（見A-88│  元之支票（見A-85）。            │
│  │  ）。                        │                                  │
│  │開立金額為250 萬元之支票及費│旅行業代收轉付收據。            │
│  │  用報支（預支）單。          │                                  │
├─┼───────────────┼─────────────────┤
│33│開立編號為NX082857號、內容為│開立到期日90年10月23日、支票號碼│
│  │  機票款、金額為250 萬元之國際│  為PR0000000 號、票面金額為250 萬│
│  │  線航空機票購票證明單（見A-88│  元之支票（見A-85）。            │
│  │  ）。                        │                                  │
│  │開立金額為250 萬元之支票及費│旅行業代收轉付收據。            │
│  │  用報支（預支）單。          │                                  │
├─┼───────────────┼─────────────────┤
│34│開立編號為NX0828??號、內容為│開立到期日90年10月30日、支票號碼│
│  │  機票款、金額為250 萬元之國際│  為PR0000000 號、票面金額為250 萬│
│  │  線航空機票購票證明單（見A-91│  元之支票（見A-85）。            │
│  │  ）。                        │                                  │
│  │開立金額為250 萬元之支票及費│旅行業代收轉付收據。            │
│  │  用報支（預支）單。          │                                  │
├─┼───────────────┼─────────────────┤
│35│開立編號為NX082867號、內容為│開立到期日90年10月31日、支票號碼│
│  │  機票款、金額為250 萬元之國際│  為PR0000000 號、票面金額為250 萬│
│  │  線航空機票購票證明單（見A-91│  元之支票（見A-85）。            │
│  │  ）。                        │                                  │
│  │開立金額為250 萬元之支票及費│旅行業代收轉付收據。            │
│  │  用報支（預支）單。          │                                  │
├─┼───────────────┼─────────────────┤
│36│開立編號為NX082885號、內容為│開立到期日90年11月6 日、支票號碼│
│  │  機票款、金額為250 萬元之國際│  為0000000 號、票面金額為250 萬元│
│  │  線航空機票購票證明單（見A-10│  之支票（見A-102）。             │
│  │  3）。                       │                                  │
│  │開立金額為250 萬元之支票及費│旅行業代收轉付收據。            │
│  │  用報支（預支）單。          │                                  │
├─┼───────────────┼─────────────────┤
│37│開立編號為NX082883號、內容為│開立到期日90年11月10日、支票號碼│
│  │  機票款、金額為250 萬元之國際│  為0000000 號、票面金額為250 萬元│
│  │  線航空機票購票證明單（見A-10│  之支票（見A-102）。             │
│  │  4 ）。                      │                                  │
│  │開立金額為250 萬元之支票及費│旅行業代收轉付收據。            │
│  │  用報支（預支）單。          │                                  │
├─┼───────────────┼─────────────────┤
│38│開立編號為NX082884號、內容為│開立到期日90年11月17日、支票號碼│
│  │  機票款、金額為250 萬元之國際│  為0000000 號、票面金額為250 萬元│
│  │  線航空機票購票證明單（見A-10│  之支票（見A-102）。             │
│  │  4）。                       │                                  │
│  │開立金額為250 萬元之支票及費│旅行業代收轉付收據。            │
│  │  用報支（預支）單。          │                                  │
├─┼───────────────┼─────────────────┤
│39│開立編號不詳、內容為機票款、│開立到期日90年10月20日、支票號碼│
│  │  金額為250 萬元之國際線航空機│  為0000000 號、票面金額為250 萬元│
│  │  票購票證明單。              │  之支票（見A-107）。             │
│  │開立金額為250 萬元之支票及費│                                  │
│  │  用報支（預支）單。          │旅行業代收轉付收據。            │
├─┼───────────────┼─────────────────┤
│40│開立編號不詳、內容為機票款、│開立到期日90年10月23日、支票號碼│
│  │  金額為250 萬元之國際線航空機│  為0000000 號、票面金額為250 萬元│
│  │  票購票證明單。              │  之支票（見A-107）。             │
│  │開立金額為250 萬元之支票及費│                                  │
│  │  用報支（預支）單。          │旅行業代收轉付收據。            │
├─┼───────────────┼─────────────────┤
│41│開立編號為NX082952號、內容為│開立到期日91年1 月29日、支票號碼│
│  │  機票款、金額為300 萬元之國際│  為0000000 號、票面金額為300 萬元│
│  │  線航空機票購票證明單（見A-12│  之支票（見A-125）。             │
│  │  6）。                       │                                  │
│  │開立金額為300 萬元之支票及費│旅行業代收轉付收據。            │
│  │  用報支（預支）單。          │                                  │
├─┼───────────────┼─────────────────┤
│42│開立編號為NX082950號、內容為│開立到期日91年1 月11日、支票號碼│
│  │  機票款、金額為250 萬元之國際│  為0000000 號、票面金額為250 萬元│
│  │  線航空機票購票證明單（見A-12│  之支票（見A-125）。             │
│  │  7 頁）。                    │                                  │
│  │開立金額為250 萬元之支票及費│旅行業代收轉付收據。            │
│  │  用報支（預支）單。          │                                  │
├─┼───────────────┼─────────────────┤
│43│開立編號為NX082951號、內容為│開立到期日91年1 月19日、支票號碼│
│  │  機票款、金額為250 萬元之國際│  為0000000 號、票面金額為250 萬元│
│  │  線航空機票購票證明單（見A-12│  之支票（見A-125）。             │
│  │  7）。                       │                                  │
│  │開立金額為250 萬元之支票及費│旅行業代收轉付收據。            │
│  │  用報支（預支）單。          │                                  │
├─┼───────────────┼─────────────────┤
│44│開立編號為NX009703? 號、內容│開立到期日91年2 月15日、支票號碼│
│  │  為機票款、金額為300 萬元之國│  為0000000 號、票面金額為300 萬元│
│  │  際線航空機票購票證明單（見A-│  之支票（見A-128）。             │
│  │  129 ）。                    │                                  │
│  │開立金額為300 萬元之支票及費│旅行業代收轉付收據。            │
│  │  用報支（預支）單。          │                                  │
│  │                              │                                  │
├─┼───────────────┼─────────────────┤
│45│開立編號為NX0000000 號、內容│開立到期日91年2 月20日、支票號碼│
│  │  為機票款、金額為300 萬元之國│  為0000000 號、票面金額為300 萬元│
│  │  際線航空機票購票證明單（見A-│  之支票（見A-128）。             │
│  │  129 ）。                    │                                  │
│  │開立金額為300 萬元之支票及費│旅行業代收轉付收據。            │
│  │  用報支（預支）單。          │                                  │
├─┼───────────────┼─────────────────┤
│46│開立編號為NX0000000 號、內容│開立發票日91年3 月 1日、支票號碼│
│  │  為機票款、金額為300 萬元之國│  為0000000 號、票面金額為300 萬元│
│  │  際線航空機票購票證明單（見A-│  之支票（見A-132 、B-一-34）。   │
│  │  136、B-一-37）。            │                                  │
│  │開立發票日91年2 月27日、支票│旅行業代收轉付收據（見B-一-30） │
│  │  號碼為JA0000000 號、金額為30│。                                │
│  │  0 萬元之支票（見B-一-39） 及│                                  │
│  │  費用報支（預支）單（見B-一-2│                                  │
│  │  9） 。                      │                                  │
├─┼───────────────┼─────────────────┤
│47│開立編號為NX0000000 號、內容│開立發票日91年3 月5 日、支票號碼│
│  │  為機票款、金額為300 萬元之國│  為0000000 號、票面金額為300 萬元│
│  │  際線航空機票購票證明單（見A-│  之支票（見A-132、B-一-34）。    │
│  │  136、B-一-38）。            │                                  │
│  │開立發票日91年3月1日、支票號│旅行業代收轉付收據（見B-一-31） │
│  │  碼為JA0000000 號、金額為300 │  。                              │
│  │  萬元之支票（見B-一-39） 及費│                                  │
│  │  用報支（預支）單（見B-一-29 │                                  │
│  │  ） 。                       │                                  │
├─┼───────────────┼─────────────────┤
│48│開立編號為NX0000000 號、內容│開立發票日91年3月12日、支票號碼 │
│  │  為機票款、金額為300 萬元之國│  為0000000 號、票面金額為300 萬元│
│  │  際線航空機票購票證明單（見A-│  之支票（見A-132、B-一-34）。    │
│  │  137、B-一-35）。            │                                  │
│  │開立發票日91年3月8日、支票號│旅行業代收轉付收據（見B-一-32） │
│  │  碼為JA0000000 號、金額為300 │  。                              │
│  │  萬元之支票（見B-一-39） 及費│                                  │
│  │  用報支（預支）單（見B-一-29 │                                  │
│  │  ） 。                       │                                  │
├─┼───────────────┼─────────────────┤
│49│開立編號為NX0000000 號、內容│開立發票日91年3 月21日、支票號碼│
│  │  為機票款、金額為300 萬元之國│  為0000000 號、票面金額為300 萬元│
│  │  際線航空機票購票證明單（見A-│  之支票（見A-132、B-一-34）。    │
│  │  137、B-一-36）。            │                                  │
│  │開立發票日91年3 月19日、支票│旅行業代收轉付收據（見B-一-33） │
│  │  號碼為JA0000000 號、金額為30│  。                              │
│  │  0 萬元之支票（見B-一-39） 及│                                  │
│  │  費用報支（預支）單（見B-一-2│                                  │
│  │  9） 。                      │                                  │
├─┼───────────────┼─────────────────┤
│50│開立編號為NX0000000 號、內容│開立發票日91年3 月29日、支票號碼│
│  │  為機票款、金額為250 萬元之國│  為0000000 號、票面金額為250 萬元│
│  │  際線航空機票購票證明單（見A-│  之支票（見A-138 頁、B-三-18）。 │
│  │  139、B-三-29）。            │                                  │
│  │開立發票日91年3 月31日、支票│旅行業代收轉付收據（見B-三-19） │
│  │  號碼為JA0000000 號、金額為25│  。                              │
│  │  0 萬元之支票（見B-三-24） 及│                                  │
│  │  費用報支（預支）單（見B-三-1│                                  │
│  │  7） 。                      │                                  │
├─┼───────────────┼─────────────────┤
│51│開立編號NX0000000 號、內容為│開立發票日91年4 月2 日、支票號碼│
│  │  機票款、金額為250 萬元之國際│  為0000000 號、票面金額為250 萬元│
│  │  際線航空機票購票證明單（見A-│  之支票（見A-138 頁、B-三-18）。 │
│  │  139、B-三-27）。            │                                  │
│  │開立發票日91年4月3日、支票號│旅行業代收轉付收據（見B-三-20） │
│  │  碼為JA0000000 號、金額為250 │  。                              │
│  │  萬元之支票（見B-三-24） 及費│                                  │
│  │  用報支（預支）單（見B-三-17 │                                  │
│  │  ） 。                       │                                  │
├─┼───────────────┼─────────────────┤
│52│開立編號NX0000000 號、內容為│開立發票日91年4 月 3日、支票號碼│
│  │  機票款、金額為250 萬元之國際│  為0000000 號、票面金額為250 萬元│
│  │  際線航空機票購票證明單（見A-│  之支票（見A-138 頁、B-三-18）。 │
│  │  140、B-三-28）。            │                                  │
│  │開立發票日91年4月4日、支票號│旅行業代收轉付收據（見B-三-21） │
│  │  碼為JA0000000 號、金額為250 │  。                              │
│  │  萬元之支票（見B-三-24） 及費│                                  │
│  │  用報支（預支）單（見B-三-17 │                                  │
│  │  ） 。                       │                                  │
├─┼───────────────┼─────────────────┤
│53│開立編號為NX0000000 號、內容│開立發票日91年4 月8 日、支票號碼│
│  │  為機票款、金額為250 萬元之國│  為0000000 號、票面金額為250 萬元│
│  │  際線航空機票購票證明單（見A-│  之支票（見A-138 頁、B-三-18）。 │
│  │  141、B-三-25）。            │                                  │
│  │開立發票日91年4月9日、支票號│旅行業代收轉付收據（見B-三-22） │
│  │  碼為JA0000000 號、金額為250 │  。                              │
│  │  萬元之支票（見B-三-24） 及費│                                  │
│  │  用報支（預支）單（見B-三-17 │                                  │
│  │  ） 。                       │                                  │
├─┼───────────────┼─────────────────┤
│54│開立編號為NX0000000 號、內容│開立發票日91年4 月10日、支票號碼│
│  │  為機票款、金額為250 萬元之國│  為0000000 號、票面金額為250 萬元│
│  │  際線航空機票購票證明單（見A-│  之支票（見A-138 頁、B-三-18）。 │
│  │  141、B-三-26）。            │                                  │
│  │開立發票日91年4 月11日、支票│旅行業代收轉付收據（見B-三-23） │
│  │  號碼為JA0000000 號、金額為25│  。                              │
│  │  0 萬元之支票（見B-三-24） 及│                                  │
│  │  費用報支（預支）單（見B-三-1│                                  │
│  │  7） 。                      │                                  │
├─┼───────────────┼─────────────────┤
│55│開立編號為NX0000000 號、內容│開立發票日91年5 月3 日、支票號碼│
│  │  為機票款、金額為300 萬元之國│  為0000000 號、票面金額為300 萬元│
│  │  際線航空機票購票證明單（見A-│  之支票（見A-144 、B-三-101）。  │
│  │  145、B-三-105）。           │                                  │
│  │開立發票日91年5月1日、支票號│旅行業代收轉付收據（見B-三-102）│
│  │  碼為JA0000000 號、金額為300 │  。                              │
│  │  萬元之支票（見B-三-104）及費│                                  │
│  │  用報支（預支）單（見B-三-100│                                  │
│  │  ）。                        │                                  │
├─┼───────────────┼─────────────────┤
│56│開立編號為NX0000000 號、內容│開立發票日91年5 月8 日、支票號碼│
│  │  為機票款、金額為300 萬元之國│  為0000000 號、票面金額為300 萬元│
│  │  際線航空機票購票證明單（見A-│  之支票（見A-144 、B-三-101）。  │
│  │  145、B-三-106）。           │                                  │
│  │開立發票日91年5月8日、支票號│旅行業代收轉付收據（見B-三-103）│
│  │  碼為JA0000000 號、金額為300 │  。                              │
│  │  萬元之支票（見B-三-104）及費│                                  │
│  │  用報支（預支）單（見B-三-100│                                  │
│  │  ）。                        │                                  │
├─┼───────────────┼─────────────────┤
│57│開立編號為NX0000000 號、內容│開立發票日91年5 月13日、支票號碼│
│  │  為機票款、金額為300 萬元之國│  為0000000 號、票面金額為300 萬元│
│  │  際線航空機票購票證明單（見A-│  之支票（見A-144 、B-三-101）。  │
│  │  146、B-三-107）。           │                                  │
│  │開立發票日91年5月9日、支票號│旅行業代收轉付收據（見B-三-103-1│
│  │  碼為JA0000000 號、金額為300 │  ）。                            │
│  │  萬元之支票（見B-三-104）及費│                                  │
│  │  用報支（預支）單（見B-三-100│                                  │
│  │  ）。                        │                                  │
├─┼───────────────┼─────────────────┤
│58│開立編號為NX0000000 號、內容│開立發票日91年6 月22日、支票號碼│
│  │  為機票款、金額為300 萬元之國│  為0000000 號、票面金額為300 萬元│
│  │  際線航空機票購票證明單（見A-│  之支票（見A-150、B-五-24）。    │
│  │  151、B-五-27）。            │                                  │
│  │開立發票日91年6 月20日、支票│旅行業代收轉付收據（B-五-21）。 │
│  │  號碼為JA0000000 號、金額為30│                                  │
│  │  0 萬元之支票（見B-五-31） 及│                                  │
│  │  費用報支（預支）單（見B-五-1│                                  │
│  │  8） 。                      │                                  │
├─┼───────────────┼─────────────────┤
│59│開立編號為NX0000000 號、內容│開立發票日91年6 月27日、支票號碼│
│  │  為機票款、金額為300 萬元之國│  為0000000 號、票面金額為300 萬元│
│  │  際線航空機票購票證明單（見A-│  之支票（見A-150、B-五-24）。    │
│  │  151、B-五-26）。            │                                  │
│  │開立發票日91年6 月25日、支票│旅行業代收轉付收據（B-五-22）。 │
│  │  號碼為JA0000000 號、金額為30│                                  │
│  │  0 萬元之支票（見B-五-31） 及│                                  │
│  │  費用報支（預支）單（見B-五-1│                                  │
│  │  8） 。                      │                                  │
├─┼───────────────┼─────────────────┤
│60│開立編號NX0000000 號、內容為│開立發票日91年7 月2 日、支票號碼│
│  │  機票款、金額為300 萬元之國際│  為0000000 號、票面金額為300 萬元│
│  │  際線航空機票購票證明單（見A-│  之支票（見A-150、B-五-24）。    │
│  │  152、B-五-25）。            │                                  │
│  │開立發票日91年6 月28日、支票│旅行業代收轉付收據（B-五-23）。 │
│  │  號碼為JA0000000 號、金額為30│                                  │
│  │  0 萬元之支票（見B-五-31） 及│                                  │
│  │  費用報支（預支）單（見B-五-1│                                  │
│  │  8） 。                      │                                  │
├─┼───────────────┼─────────────────┤
│61│開立編號NX0000000 號、內容為│開立發票日91年7 月12日、支票號碼│
│  │  機票款、金額為300 萬元之國際│  為0000000 號、票面金額為300 萬元│
│  │  際線航空機票購票證明單（見A-│  之支票（見A-154、B-五-41）。    │
│  │  155、B-五-42）。            │                                  │
│  │開立發票日91年7 月10日、支票│旅行業代收轉付收據（見B-五-38） │
│  │  號碼為JA0000000 號、金額為30│  。                              │
│  │  0 萬元之支票（見B-五-48） 及│                                  │
│  │  費用報支（預支）單（見B-五-3│                                  │
│  │  5） 。                      │                                  │
├─┼───────────────┼─────────────────┤
│62│開立編號為NX0000000 號、內容│開立發票日91年7 月24日、支票號碼│
│  │  為機票款、金額為300 萬元之國│  為0000000 號、票面金額為300 萬元│
│  │  際線航空機票購票證明單（見A-│  之支票（見A-154、B-五-41）。    │
│  │  155、B-五-43）。            │                                  │
│  │開立發票日91年7 月22日、支票│旅行業代收轉付收據（見B-五-39） │
│  │  號碼為JA0000000 號、金額為30│  。                              │
│  │  0 萬元之支票（見B-五-48） 及│                                  │
│  │  費用報支（預支）單（見B-五-3│                                  │
│  │  5） 。                      │                                  │
├─┼───────────────┼─────────────────┤
│63│開立編號為NX0000000 號、內容│開立發票日91年7 月31日、支票號碼│
│  │  為機票款、金額為300 萬元之國│  為0000000 號、票面金額為300 萬元│
│  │  際線航空機票購票證明單（見A-│  之支票（見A-154、B-五-41）。    │
│  │  156、B-五-44）。            │                                  │
│  │開立發票日91年7 月29日、支票│旅行業代收轉付收據（見B-五-40） │
│  │  號碼為JA0000000 號、金額為30│  。                              │
│  │  0 萬元之支票（見B-五-48） 及│                                  │
│  │  費用報支（預支）單（見B-五-3│                                  │
│  │  5） 。                      │                                  │
└─┴───────────────┴─────────────────┘
